---
title: "NETFLIX_TITLES VF ROKIATOU SOW"
author: "Rokiatou Sow"
date: "10/30/2021"
output: html_document
---

```{r}
library(tidytuesdayR)
library(tidyverse)
library(scales)
theme_set(theme_light())
library(lubridate)
```
#importation des données
```{r}
netflix_titles <- readr::read_csv('https://raw.githubusercontent.com/rfordatascience/tidytuesday/master/data/2021/2021-04-20/netflix_titles.csv')
```

La base de données netflix_titles permet d'observer tous les emissions de télévisions et de fils disponibles sur netflix à partir de 2019.
l'ensemble des données est collectée par flixiable qui est un moteur de recherche tiers de Netflixe.
En 2018, ils ont publié un rapport intéressant qui montre que le nombre d'émissions de télévision sur Netflix a presque triplé depuis 2010. Le nombre de films du service de streaming a diminué de plus de 2 000 titres depuis 2010, tandis que son nombre d'émissions de télévision a presque triplé. Il sera intéressant d'explorer ce que toutes les autres informations peuvent être obtenues à partir du même ensemble de données
#definition de la base
```{r}
library(lubridate)

tt <- tt_load("2021-04-20")

netflix_titles <- tt$netflix_titles %>%
  separate(duration, c("duration", "duration_units"), sep = " ", convert = TRUE) %>%
  mutate(date_added = mdy(date_added),
         year_added = year(date_added)) %>%
  mutate(mature = rating %in% c("TV-MA", "R", "NC-17"))
```
#statistiques descriptive
```{r}
summary(netflix_titles)
```
#le plus vu au cours des années
```{r}
netflix_titles%>%
  ggplot(aes(release_year, fill=type))+
  geom_histogram(binwidth = 5)+
  facet_wrap(~type)
```
#autre méthode 
```{r}
df%>%
  count(decode=10*(release_year %/% 10 ),type)%>%
  group_by(type)%>%
  mutate(percent = n/sum(n))%>%
  ggplot(aes(decode,percent,color=type ))+
  geom_line()
```
#selectionner tous les listed_in
```{r}
netflix_titles%>%
  select(listed_in)
```
#définition de summarize movie
```{r}
summarize_movies <- function(tbl) {tbl%>%
    summarize()}
df%>%
  count(rating, sort = TRUE)
```
#definition de summarize title
```{r}
summarize_titles <- function(tbl) {
  tbl %>%
    summarize(n = n(),
              median_duration = median(duration),
              median_year = median(release_year)) %>%
    arrange(desc(n))
}
```

#le genre de filme le plus vu 
```{r}
netflix_titles %>%
  count(rating, sort = TRUE)

netflix_titles %>%
  separate_rows(listed_in, sep = ", ") %>%
  group_by(type, genre = listed_in) %>%
  summarize_titles() %>%
  filter(type == "Movie") %>%
  filter(genre != "Movies") %>%
  mutate(genre = fct_reorder(genre, median_duration)) %>%
  ggplot(aes(median_duration, genre)) +
  geom_col()
```
#le pourcentage du type plus vu par date d'ajout
```{r}
netflix_titles %>%
  filter(!is.na(date_added)) %>%
  arrange(date_added) %>%
  select(type, title, date_added)

netflix_titles %>%
  filter(!is.na(date_added)) %>%
  count(year_added, type) %>%
  ggplot(aes(year_added, n, fill = type)) +
  geom_area()

netflix_titles %>%
  filter(year_added >= 2015) %>%
  filter(!is.na(date_added), !is.na(rating)) %>%
  mutate(rating = fct_lump(rating, 5)) %>%
  ungroup() %>%
  count(type, year_added, rating) %>%
  group_by(type, year_added) %>%
  mutate(percent = n / sum(n)) %>%
  ggplot(aes(year_added, percent, fill = rating)) +
  geom_area() +
  facet_wrap(~ type)
```
#le plus vu par type pour les neufs premiers pays 
```{r}
df%>%
  filter(! is.na(country))%>%
  count(country=fct_lump(country, 9),
        type,
        sort = TRUE)%>%
  mutate(country=fct_reorder(country, n))%>%
  ggplot(aes(n,country,fill=type))+
  geom_col()
```
#les 30 pays 
```{r}
df%>%
  filter(! is.na(country))%>%
  count(country=fct_lump(country, 30),
        type,
        sort = TRUE)%>%
  mutate(country=fct_reorder(country, n))%>%
  ggplot(aes(n,country,fill=type))+
  geom_col()
```
#le plus preoduit tout pays confondu a partir de la base data que j'ai crée
```{r}

data <- df %>% 
  group_by(type, country) %>% 
  summarise(N = n()) %>% 
  top_n(20)

data %>% 
  ggplot() + 
  aes(x =type , y = N, fill= country )+
  geom_col()+
  coord_flip()
```
#correlation
```{r}
df %>%
  ggplot() +
  aes(country, type) +
  geom_point() +
  geom_smooth(method = "lm")
```
#definition 
```{r}
library(tidytext)
library(snakecase)
library(tidylo)

words_unnested <- netflix_titles %>%
  unnest_tokens(word, description) %>%
  anti_join(stop_words, by = "word")
```

```{r}
library(widyr)
library(tidygraph)
library(ggraph)
```
#voir le lien entre les differents mot tiré des filmes 
```{r}
words_unnested %>%
  distinct(type, title, word) %>%
  add_count(word, name = "word_total") %>%
  filter(word_total >= 40) %>%
  pairwise_cor(word, title, sort = TRUE) %>%
  filter(correlation >= .1) %>%
  igraph::graph_from_data_frame() %>%
  ggraph(layout = "fr") +
  geom_edge_link(aes(alpha = correlation)) +
  geom_node_point() +
  geom_node_text(aes(label = name),
                 repel = TRUE) +
  theme(legend.position = "none")
```

```{r}
word_genre_log_odds <- words_unnested %>%
  distinct(type, title, word, genre = listed_in) %>%
  add_count(word, name = "word_total") %>%
  filter(word_total >= 25) %>%
  separate_rows(genre, sep = ", ") %>%
  filter(fct_lump(genre, 9) != "Other") %>%
  count(genre, word) %>%
  bind_log_odds(genre, word, n)
```

#le genre le plus vu 
```{r}
word_genre_log_odds %>%
  group_by(genre) %>%
  top_n(10, log_odds_weighted) %>%
  ungroup() %>%
  mutate(word = reorder_within(word, log_odds_weighted, genre)) %>%
  ggplot(aes(log_odds_weighted, word, fill = genre)) +
  geom_col() +
  facet_wrap(~ genre, scales = "free_y") +
  scale_y_reordered() +
  theme(legend.position = "none") +
  labs(x = "Log-odds of word's specificity to genre",
       y = "")
```









