---
title: "Notes_L5"
author: "Paolo Crosetto"
date: "10/15/2021"
output: html_document
---

```{r setup, include=FALSE}
knitr::opts_chunk$set(echo = TRUE)
library(tidyverse)
```

## GGplot avancé


### recap ggplot
```{r}
mpg %>% 
  ggplot()+
  aes(x= cty, y = hwy, color = manufacturer)+
  geom_point()+
  facet_wrap(~drv)
```


plot de base pour travailler

```{r}
base <- iris %>% 
  ggplot() +
  aes(x = Sepal.Length, y = Sepal.Width,
      color = Species, size = Petal.Width)+
  geom_point()
base
```
##Les coordonnées :

### coord_flip()
```{r}
base + coord_flip()

```
###Coordonnées cartésiennes
Changer les limites ou autre propriété des coordonnées
```{r}
base + coord_cartesian(xlim = c(6,7),ylim = c(2.5,3))
```
### Coord_fixed() and coord_equal()
```{r}
base_mpg <- mpg %>% 
  ggplot() +
  aes(cty,hwy) +
  geom_point()+ 
  geom_abline(slope = 1,intercept = 0,color= "red",linetype = "dashed")
base_mpg 
```
coord_equal(ratio)
Corrige le positionnement de la ligne abline dans les mêmes coordonnées (une unité de x = une unité de Y)
```{r}
base_mpg + coord_equal(ratio = 1/10)
```
##Coord_fixed()
```{r}
base_mpg + coord_fixed(ratio = 1)
```

### Coordonées polaires
coordonnées cartesienne : x,y -> c c'est la position horizontale, et y la position verticale

- coordonnées polaire, x,y -> x c'est la distance du centre, y c'est l'angle

```{r}

base_mpg + coord_polar()
```


