---
title: "Notes_L5"
author: "Paolo Crosetto"
date: "10/15/2021"
output: html_document
---

```{r setup, include=FALSE}
library(tidyverse)
knitr::opts_chunk$set(echo = TRUE)
```

## GGplot avancé


### recap ggplot
```{r}
mpg %>% 
  ggplot()+
  aes(x= cty, y = hwy, color = manufacturer)+
  geom_point()+
  facet_wrap(~drv)
```


plot de base pour travailler

```{r}
base <- iris %>% 
  ggplot() +
  aes(x = Sepal.Length, y = Sepal.Width,
      color = Species, size = Petal.Width)+
  geom_point()

base
```

## coord_*


### coord_flip()

ça inverse les axes

```{r}
base + coord_flip()
```


### coord_cartesian()

changer les limites ou autre propriéé des coordonnées

```{r}
base + coord_cartesian(xlim = c(6,7), ylim = c(2.5,3))
```

### coord_fixed() and coord_equal()

```{r}
base_mpg <- mpg %>% 
  ggplot() +
  aes(cty, hwy)+
  geom_point() +
  geom_abline(slope = 1, intercept = 0, color = "red", linetype = "dashed")
base_mpg
```


créer des coordoonées égales -- on obtient le control sur le ratio des unités de l'axe X et de l'axe Y.

```{r}
base_mpg + coord_equal(ratio = 1)
```

## coord_fixed()

```{r}
base_mpg + coord_fixed(ratio = 2)
```

### coordonnées polaires

- coordonnée cartesienne: x, y -> x c'est la position horizontale, et y la position verticale. 

- coordonnée polaire: x, y -> x c'est la distance du centre; y c'est l'angle.

```{r}
base + coord_polar()
```

### camemberts!! pie charts 

- un pie chart c'est juste une barre en coordonnées polaires!

on commence par un graphique en barre


```{r}
barre <- mpg %>% 
  ggplot()+
  aes(x = "", y = class, fill = class)+
  geom_col()

barre
```
transform en pie chart!

```{r}
barre + coord_polar(theta = "y")
```

### example de coord_polar avec babynames

- évolution des "Mary"

```{r}
library(babynames)

linear <- babynames %>% 
  filter(name %in% c("Mary","Emily") & sex == "F") %>% 
  ggplot()+
  aes(x = year, y = prop, color = name)+
  geom_line()
linear

```
version polaire

```{r}
linear + coord_polar()
```

#### chart en radar avec coord_polar

créer des données sur deux villes françaises pour les comparer

```{r}
df <- tibble(ville = c("Grenoble", "Paris"),
             taille = c(2, 5),
             distance_mer = c(3, 2),
             distance_montagne = c(0, 5),
             sympa = c(5, 0),
             riche = c(3, 4))
```
1. tidy the data fram -> une variable par colonne et une observation par ligne
```{r}
df_tidy <- df %>% 
  pivot_longer(-ville, names_to = "caracteristique", values_to = "note")
df_tidy
```

2. plot en linéaire

```{r}
linear <- df_tidy %>% 
  ggplot()+
  aes(x= caracteristique, y = note, color = ville, group = ville)+
  geom_line()
linear
```

3. on fait un radar avec coord_polar()

```{r}
linear + coord_polar(direction = -1, clip = "off")
```


## scale_*_*

- scale agit sur les geom_*

```{r}
base + scale_color_grey(start = 0.2, end = 0.8)
```

```{r}
base + scale_color_brewer(palette = "Pastel1")
```

```{r}
base + scale_color_viridis_d(option = "magma")
```

```{r}
base + scale_color_manual(values = c("pink", "#7fd7f7", "#bdffa5"))
```


### continuous scales

example avec couleur continue

```{r}
df <- tibble(x = rnorm(1000, mean = 10, sd = 5),
             y = runif(1000, min = 5, max = 7),
             score = rnorm(1000, mean = 0, sd = 2))

base_rnorm <- df %>% 
  ggplot()+
  aes(x= x, y = y, color = score)+
  geom_point()

base_rnorm
```
on n'y voit rien du tout avec les couleurs par défaut!!!

changer le gradient; 2 point

```{r}
base_rnorm + scale_color_gradient(low = "red", high = "green")
```

gradient avec 3 points

```{r}
base_rnorm + scale_color_gradient2(low = "red", mid = "grey", high = "green")
```


gradient avec N passages

```{r}
base_rnorm + scale_color_gradientn(colors = c("red", "yellow", "orange", "blue", "green"))
```

## entre continue et discret on a les "binned"

```{r}
base_rnorm+ scale_color_binned()
``` 

####scale pour continu et discret   


### changing other things
```{r}
base +scale_size_continuous(range= c(0.1,12))
```
## fill  vs color

barres!
```{r}
barres2 <-mpg %>% 
 ggplot()+
 aes(x= manufacturer, fill = manufacturer)+
 geom_bar()+
  scale_fill_viridis_d()
```



 
## appearance as mapped vs non-mapped

- tout ce qui est mappé à 






#Themes
```{r}

base+ theme_bw()
```
```{r}
base+ theme_dark()
```

## ggthemes 
```{r}
install.packages("ggthemes")
library(ggthemes)
base +theme_excel_new()
```

```{r}
base +
  theme(legend.position = "none", panel.background =  element_rect(fill = "yellow"),)

```

## titres , lignes, annotations

```{r}
base+
  labs(title = "Grand titre", subtitle = " on explique des choses", caption = "on dit autres chose" , tag = "tag" , alt = "texte qui décrit le plot")+
  theme(plot.caption.position = "plot", plot.caption = element_text(size = 3, face = "italic"), plot.title = element_text(face="bold", size= 32))
```



```{r}
theme_paolo <- 
```



#lignes de référence
```{r}
base_rnorm+
  labs(title="Notes BAC 2021", x= "note")+
  
  coord_cartesian(xlim=c(0.20))+
  geom_vline(xintercept = = 10,color )
  geom_vline(xintercept = 10, color = "red")
```



### autres annotations

```{r}
base_rnorm+
  annotate("text", x= 0, y=6.8, label = "BONJOUR")+
  annotate("segment", x=0, y=6.8, label=)
```





