---
title: "Rapport sur les bases de données du MALARIA"
author: "Aliou Diallo"
date: "02/11/2021"
output:
  html_document: default
  pdf_document: default
  editor_options:
  chunk_output_type: inline
---





```{r setup, include=FALSE}
library(tidyverse)

```

Enjeux du Sujet:
L’Organisation Mondiale de la Santé (OMS) considère que près de la moitié de la population mondiale est menacée par le paludisme, avec environ 216 millions de nouveaux cas et 445 000 décès en 2016, principalement en Afrique subsaharienne. Mais après des décennies de négligence, les efforts de lutte contre la maladie sont entrés dans une ère sans précédent.
Pour élérgir notre étude et se poser plus de question sur le paludisme  on choisit deux jeu de données, donc l'étude se fera en deux parties à savoir .

     I-  Décès dus au paludisme selon l’âge à travers le monde et le temps.(1990-2016
      II-Incidence du paludisme par pays pour tous les âges à travers le monde à travers le      temps(2000-2016)
   
   
   1ére parties:Décès dus au paludisme selon l’âge à travers le monde et le temps.
   
   
       I-Importation de données
```{r}
malaria_deaths_age <-read_csv("https://raw.githubusercontent.com/rfordatascience/tidytuesday/master/data/2018/2018-11-13/malaria_deaths_age.csv")

view(malaria_deaths_age)
```






    Manupulation des données MALARIA DEATHS :
    
Le tableau de données a 6 colonnes. On va les renommer afin de mieux se familiariser avec la base de données. Etant donné que les colonnes “...1” et “code” n’ont pas d’importance, il est préférable de les supprimer.


```{r}
malaria_deaths_age %>% 
  rename(pays = entity, annee = year, tranche_age = age_group, nbr.deces=deaths)%>%
  select( -...1, -code)-> data
data
  
  
```
     
     
     1.Nombre de deces dus au paludisme en 1990 en Haiti par tranche d’age?
     
```{r}
data %>% 
  filter(annee == 1990 & pays == "Haiti") %>% 
  ggplot(aes(x=reorder(tranche_age,nbr.deces), y = nbr.deces), fill)+
  geom_col()+
  labs(title = "nombre de décès en Haiti:1990")+
  xlab("tranche d'âge")+
  theme_minimal()
```
   
   
   
la jeunesse est plus impacté par la maladie c'est à dire la part de la population dont l'age est compris entre 15 et 49.
   
   
   
            2.Quelle est l’evolution du nombre de décès dus au paludisme au Sénégal de 1990 à 2016?
             
  Etapes: - Trier le jeu de données: décès dus au paludisme au Sénégal(filter)
          - Faire un group_by année
          - Faire un sumarise pour le nombre de décès par an
          - Faire une représentation graphique du nombre de décé  en fonction de l'année
  
  
  
```{r}
data %>%
  filter(pays =="Senegal")%>%
  group_by(annee)%>%
  summarise(nbr_deces_par_an = sum(nbr.deces)) %>% 
  ggplot(aes(x = annee, y = nbr_deces_par_an))+
  geom_point()+
  geom_smooth()+
 
  labs(title = "Evolution du nombre de décès au Sénégal lié au paludisme entre 1990-2016")

```
  
Le taux de décés lié aux malaria est croissant entre 1990 et 2000 et diminue progressivement dans la années suivantes.  

     3.Quelle est l’evolution du nombre de décès dus au paludisme en Bolivia de 1990 à 2016?
     
```{r}
data %>% 
  filter(pays == "Bolivia") %>% 
  group_by(annee) %>% 
  summarise(nbr_deces_par_an = sum(nbr.deces)) %>% 
  ggplot(aes(x = annee, y = nbr_deces_par_an))+
  geom_point()+
  geom_smooth(color="green")+
  theme_minimal()+
  labs(title = "Evolution du nombre de décès en Bolivia: 1990-2016")
```
 
 
 On constate une baisse progréssive du nombre de décés du au paludisme en Bolévia.    
     
            4.Quelle est l’evolution du nombre de décès dus au paludisme au canada de 1990 à 2016?
            


```{r}
data %>% 
  filter(pays == "Canada") %>% 
  group_by(annee) %>% 
  summarise(nbr_deces_par_an = sum(nbr.deces)) %>% 
  ggplot(aes(x = annee, y = nbr_deces_par_an))+
  geom_point()+
  geom_smooth(color="blue")+
  theme_minimal()+
  labs(title = "Evolution du nombre de décès en Canada: 1990-2016")
```
  Certain pays ont enrigitrer 0 décé du au paludisme.
  
      5.Quels sont les pays dont la somme des nombres de décès dans le temps est egale à zero?
            
```{r}
data %>% 
   group_by(pays,annee) %>% 
  summarise(nbr_deces_par_an = sum(nbr.deces)) %>% 
   count(nbr_deces_par_an)%>%
  filter(nbr_deces_par_an == 0) %>% 
  select(pays)
```
On peut voir que la plus part de ces pays ne sont pas des pays d'afrique,donc on peut en conclure que ce contienent  est plus impacté par cette maladie.   
         
         6.Nombre de décès par pays dus au paludisme en 2008?

```{r}



data %>% 
  filter(annee == 2008) %>% 
  group_by(pays,annee) %>% 
  summarise(nbr_deces_par_an = sum(nbr.deces)) ->country_1 #on stock les pays qui enrigistré de #décés dans country_1

country_1 [1:25,] %>% 
  ggplot(aes(x = pays, y = nbr_deces_par_an))+
  geom_col(aes(fill = pays))+
  theme_minimal()+
  labs(title = "Nombre de décès dus au paludisme par pays en 2008")


```

  2eme parties: Incidence du paludisme par pays pour tous les âges à travers le monde à travers le temps
  
Importation de données:
     
```{r}
malaria_inc <-read.csv("https://raw.githubusercontent.com/rfordatascience/tidytuesday/master/data/2018/2018-11-13/malaria_inc.csv")
view(malaria_inc)
  
```

Comme pour le premier jeu de données on change le nom des variables pour mieux se fammiliariser avec les donnée.Puis on stock ce changement comme le "malaria_procéssus_inc"

```{r}
malaria_processus_inc <- malaria_inc %>%
  setNames(c("pays","code","annee","incidence"))%>%
  mutate(incidence=incidence/1000)
view(malaria_processus_inc)

```
        
        7-Evolution du nombre d'incident du aux paludisme aux Kenya 
```{r}

malaria_processus_inc %>%
  filter(pays =="Kenya")%>%
  group_by(annee)%>%
  summarise(incidence = sum(incidence)) %>% 
  ggplot(aes(x = annee, y =incidence))+
  geom_point()+
  geom_smooth()+
 
  labs(title = "Evolution du nombre du nombre d'incident au Kenya  lié au paludisme entre 2000-2015")

```



Au Kenya ,entre 2000 et 2010 ,le nombre d'incident dus au paludisme diminue progrssivement mais ce dernier repart en hausse ces derniers années.
        
        
        
        
        
        
      8 Donnons aléatoirement l'évolution  du nombre d'incident dus au paludisme sur 6 pays 
      
      
      
```{r}

malaria_processus_inc %>%
  filter(pays %in% sample(unique(pays), 6)) %>%
  ggplot(aes(annee, incidence, color = pays)) +
  geom_line()+
  scale_y_continuous(labels = scales::percent_format())
  
  
```
              
              
              
              
              9- La partie du monde ou le Malaria est plus présent au fil du temps:

```{r}
#comme les région de l'antarctique ne sont pas touché par le paludisme on les enleve par un filtre 
world <- map_data("world") %>%
  filter(region != "Antarctica")

malaria_processus_inc %>%
  filter(incidence < 1) %>%
  inner_join(maps::iso3166 %>%
               select(a3, mapname), by = c(code = "a3")) %>%
  inner_join(world, by = c(mapname = "region")) %>%
  ggplot(aes(long, lat, group = group, fill = incidence)) +
  geom_polygon() +
  scale_fill_gradient2(low = "blue", high = "red", midpoint = .20, labels = scales::percent_format()) +
  coord_map() +
  facet_wrap(~ annee) +
  theme_void() +
  labs(title = "Incidence du paludisme au fil du temps dans le monde")
```

  
  
  
      9-Les pays qui n'ont  pas eu d'incident du aux malaria entre 2000 et 2015?
      
      
      
```{r}
malaria_processus_inc %>% 
   group_by(pays,annee) %>% 
  summarise(incidence = sum(incidence)) %>% 
  count(incidence)%>%
  filter(incidence == 0) %>% 
  select(pays)
 
```
      
           