---
title: "Projet R, TRAUMATIC BRAIN INJURY"
author: "Kealan BOUVIER"
date: "27/10/2020"
output: html_document
---

```{r setup, include=FALSE}
knitr::opts_chunk$set(echo = TRUE)

#install.packages("tidyverse")
#install.packages("tidytuesdayR")
library(tidytuesdayR)
library(tidyverse)
library(dplyr)
```

TRAUMATIC BRAIN INJURY

## Get the Data

```{r}
tbi_age <- readr::read_csv('https://raw.githubusercontent.com/rfordatascience/tidytuesday/master/data/2020/2020-03-24/tbi_age.csv')
#Ce jeu de données contient 

tbi_year <- readr::read_csv('https://raw.githubusercontent.com/rfordatascience/tidytuesday/master/data/2020/2020-03-24/tbi_year.csv')

tbi_military <- readr::read_csv('https://raw.githubusercontent.com/rfordatascience/tidytuesday/master/data/2020/2020-03-24/tbi_military.csv')

```
## Petit résumé des données

```{r}
summary(tbi_age)

summary(tbi_year)

summary(tbi_military)
```

Regardons Combien il y a de cas parmis chaque catégorie d'âge
```{r}
tbi_age %>% filter(number_est != "N/A") %>%
  filter(age_group != "0-17")%>%
  group_by(age_group) %>% 
  summarise(number_est = sum(number_est))-> cases_age_group
  cases_age_group %>% ggplot(aes(x=age_group,y=number_est,fill=age_group)) +
  geom_col(show.legend = FALSE)+
  geom_text(aes(label = number_est), vjust = -0.25, color = "black")+
  labs(x = "Age group", y = "Estimate number", title = "Traumatic brain injury per age group")
```


Puis par année
```{r}
tbi_year %>% filter(number_est != "N/A") %>%
  group_by(year) %>% 
  summarise(number_est = sum(number_est))%>% 
  ggplot(aes(x=factor(year),y=number_est,fill=year)) +
  geom_col(show.legend = FALSE)+
  geom_text(aes(label = number_est), vjust = -0.25, color = "black")+
  labs(x = "Year", y = "Nombre estimé", title = "Traumatic brain injury per year")
```


Puis par année au sein de l'armée
```{r}
tbi_military %>% filter(diagnosed != "N/A") %>%
  group_by(year) %>% 
  summarise(diagnosed = sum(diagnosed))%>% 
  ggplot(aes(x=factor(year),y=diagnosed,fill=year)) +
  geom_col(show.legend = FALSE)+
  labs(x = "Year", y = "Estimate number", title = "Traumatic brain injuries per year")
```

Quelle est la répartition des lésions par rapport au service des individus dans l'armée ?
```{r}
tbi_military %>% filter(diagnosed != "N/A") %>%
  group_by(service) %>% 
  summarise(diagnosed = sum(diagnosed))%>% 
  ggplot(aes(x=service,y=diagnosed,fill=service)) +
  geom_col(show.legend = FALSE)+
  labs(x = "Service", y = "Estimate number", title = "Traumatic brain injuries per service")

```

Est-ce qu'on meurt de ce genre de lésion ?
```{r}
tbi_year %>% filter(type == "Deaths") %>%
  filter(number_est != "N/A")%>%
  group_by(injury_mechanism)%>%
  ggplot(aes(x=factor(year),y=number_est,color=injury_mechanism)) +
  geom_point()+
  labs(x = "Year", y = "Estimate number", title = "Deaths per year")
```
```{r}
tbi_year %>% filter(type == "Deaths") %>%
  filter(number_est != "N/A")%>%
  group_by(injury_mechanism)%>%
  summarise(number_est = sum(number_est))%>% 
  ggplot(aes(x=injury_mechanism,y=number_est,fill=injury_mechanism)) +
  geom_col()+
  geom_text(aes(label = number_est), vjust = -0.25, color = "black")+
  theme(axis.title.x=element_blank(),axis.text.x=element_blank(),axis.ticks.x=element_blank())+
  labs(y = "Estimate number", title = "Deaths per injury mechanism",fill="Injury mechanism")
```


```{r}
tbi_year %>% filter(type == "Deaths") %>%
  filter(number_est != "N/A")%>%
  group_by(year) %>% 
  summarise(number_est = sum(number_est))%>% 
  ggplot(aes(x=year,y=number_est))+
  geom_line(color="darkblue")+
  geom_point(color="purple")+
  geom_text(aes(label = number_est), vjust = -1, color = "black")+
  labs(x = "Year", y = "Estimate number", title = "Deaths per year")
```

Quels sont les trahcnes d'âges les plus à risque?
```{r}
tbi_age %>% group_by(age_group)%>%filter(type == "Deaths")%>% 
  filter(age_group != "Total")%>%
  filter(age_group != "0-17")%>%
  filter(number_est != "N/A")%>%
  summarise(number_est = sum(number_est))-> death_age_group
  
  death_age_group %>% ggplot(aes(x=age_group,y=number_est,fill=age_group))+
  geom_col(show.legend = FALSE)+
  geom_text(aes(label = number_est), vjust = -.5, color = "black")+
  labs(x = "Age group", y = "Estimate number", title = "Deaths per age group")+
  scale_x_discrete(limits = c("0-4", "5-14", "15-24", "25-34", "35-44", "45-54", "55-64", "65-74", "75+"))
  
```

Comparons au nombre total de cas (par tranche d'âge)
```{r}
df <- rbind(cases_age_group, death_age_group)

  ggplot(df, mapping=aes(x = age_group, y=number_est, color = age_group))+
  geom_point()+
  geom_text(aes(label = number_est), vjust = -1, color = "black")+
  labs(x = "Age group", y = "Estimate number", title = "Deaths per age group")+
  scale_x_discrete(limits = c("0-4", "5-14", "15-24", "25-34", "35-44", "45-54", "55-64", "65-74", "75+"))+
  coord_cartesian(ylim = c(0,500000))

```