---
title: " Etude de la place de la Femme dans le monde de travail américain - DATABASE: Women in the workforce"
Authors: "Maria Alexandre"
output: github_document
chunk_output_type: inline
---



## INTRODUCTION

  Les inégalités entre les Hommes et les Femmes sont omniprésentes à la surface du globe. En effet cette différence de traitement semble être universelle, persistante à travers les âges et bien sûr en défaveur des Femmes. En France, au Sénégal, au Brésil, en Chine, au Liban, sur tous le globe , les femmes sont les premières touchées par des inégalités est surtout au niveau du marché de travail à cause d’un système économique qui est traditionnellement sexiste et qui n'est pas très juste.Nous allons étudié l'ampleur des inégalités Homme-Femme liées au monde professionnel et en particulier aux Etats-Unis d'Amérique. Nous allons nous focaliser sur 3 aspects principaux c'est-à-dire le salaire, l'emploi et les postes relatifs aux femmes américaines. 


```{r  echo=FALSE, message= FALSE}
library(knitr)
library(yaml)
jobs_gender <- readr::read_csv("https://raw.githubusercontent.com/rfordatascience/tidytuesday/master/data/2019/2019-03-05/jobs_gender.csv")
earnings_female <- readr::read_csv("https://raw.githubusercontent.com/rfordatascience/tidytuesday/master/data/2019/2019-03-05/earnings_female.csv") 
employed_gender <- readr::read_csv("https://raw.githubusercontent.com/rfordatascience/tidytuesday/master/data/2019/2019-03-05/employed_gender.csv") 

```

## SALAIRE DES FEMMES PAR RAPPORT A LEUR HOMOLOGUE MASCULIN

  Sur le marché du travail, de nombreuses inégalités séparent les Hommes des Femmes, de même qualifications tel que le salaire. Nous remarquons qu'aux Etats-Unis d'Amérique sur la période 1979-2011 le salaire des Femmes, tout âge confondu, n'a jamais égalé celui des Hommes pour une même fonction. En effet nous remarquons dans le graphique suivant, représentant le salaire des femmes (en % du salaire des Hommes), que ce dernier n'a jamais atteint 100 % du salaire des Hommes. 
Bien que, de fait, une inégalité salariale en défaveur des femmes structure la société américaine on rémarque qu'il y a une évolution du salaire des Femmes sur la période 1979-2011. Une réduction des inégalités salariales entre Hommes-Femmes s'est bien effectuée. En 1979, le salaire des Femmes représentait 62.3 % du salaire des Hommes alors qu'en 2011 le salaire des Femmes représentait 82.2 % du salaire des Hommes soit une augentation de 19.9 points.


```{r echo=FALSE, message=FALSE}
library(tidyverse)



earnings_female %>%
  filter(group=="Total, 16 years and older") %>%
  ggplot( aes(x=Year, y=percent))+
  geom_line(color="#4AA4DE", size=1) +
  coord_cartesian(xlim = c(1978,2012), y = c(60,100))+
  geom_hline(aes(yintercept=100), color="#1F65CC", size=1)+
  geom_hline(aes(yintercept=max(percent)), color="#1F65CC", size=1, linetype='dotted')+
  geom_hline(aes(yintercept=min(percent)), color="#1F65CC", size=1, linetype='dotted')+
  labs(title = "Evolution du salaire des Femmes américaines entre 1979-2011", subtitle="selon les classes d'âge")+
  theme_grey()+
  xlab("Year")+
  ylab("Women's salary (% Men's salary)")
  




```

Sachant l'affirmation précédente concernant le salaire on peut se demander :

* Si cette tendance de réduction des inégalités salariales, pour tout âge confondu, se maintient pour chaque classes d'âge.
* Si la variable classe d'âge influe sur les inégalités salariales.


###### *LA TENDANCE DE REDUCTION DES INEGALITES SALARIALES SE MAINTIENT-ELLE POUR CHAQUE CLASSES D'ÂGE ?*

Le phénoméne de réduction des inégalités salariales est effectif, sur le long terme, pour toutes les classes d'âge malgré que le salaire pour chaque classes d'âge, à court terme, peut connaître d'importantes variations, fluctuations. En effet, prenons l'exemple de la classe d'âge 25-34 ans, en 1979 le salaire des Femmes correspondait à 68 % du salaire des Hommes alors qu'en 2011 le salaire des Femmes correspondait à 92.5 % du salaire des Hommes; Soit une augmentation de 24.5 points.

###### *LA VARIABLE CLASSE D'ÂGE INFLUE T-ELLE SUR LES INEGALITES SALARIALES ?*

La variable classe influe les inégalités salariales dans le monde du travail américain. De ce fait, deux dynamiques se dessinent en fonction des classes âges. En effet nous avons 2 situations possibles:

* De 16 à 34 ans : La réduction des inégalités salariales fut intense et a propulsé le salaire des Femmes autour des 90% du salaire des Hommes en 2011.
* De 35 à 65 ans et plus : La réduction des inégalités salariales fut moins intense ou du moins les inégalités salariales étaient plus fortes pour ces classes en 1979. De ce fait en 2011 le salaire des Femmes environne les 77.5% du salaire des Hommes.




```{r echo=FALSE}
earnings_female %>%
  filter(group!="Total, 16 years and older")%>% 
  ggplot(aes(x=Year, y=percent), color=group)+
  geom_line(aes(color=group), size=2)+
  scale_color_viridis_d()+
  labs(title = "Evolution du salaire des Femmes américaines entre 1979-2011", subtitle = "selon les classes d'âge")+
  theme_grey()+
  xlab("Year")+ 
  ylab("Women' salary (% Men's salary)")

```





## L'EMPLOI DES FEMMES PAR RAPPORT A LEUR HOMOLOGUE MASCULIN

La répartition entre emplois à temps partiel et à temps plein dans le monde du travail américain, sexes confondus sur la période 1968-2016 n'a que très peut évolué. Le graphique suivant représente la pourcentage d'emplois à temps plein, représenté en noir et d'emplois à temps partiel, représenté en jaune. Nous pouvons remarquer que la proportions d'emploi à temps partiel et à temps plein sexes confondues n'a que très peut augmenté. Les emplois à temps partiel correspondent à un peut moins d'un quart des emplois totaux. En revanche les emplois à temps plein représentent plus de 75% des emplois totaux. Nous allons nous focaliser sur les proportions d'emploi à temps pleins/partiel occupés par des Hommes/Femmes.




```{r echo=FALSE}
library(tidyverse)
df<-select(employed_gender, "year", "total_part_time", "total_full_time")
df%>%
  ggplot(aes(x=year)) +
  geom_bar(aes(y=total_full_time), stat="identity", position="dodge", fill="black") +
  geom_bar(position="dodge")+
  geom_bar(aes(y=total_part_time), stat="identity", position="dodge", fill="yellow")+
  labs(title = "Part d'emploi à temps plein/partiel dans le monde du travail américain", subtitle = "Sexes confondus, Période : 1968-2016")+
  theme_grey()+
  xlab("Year")+ 
  ylab("Percent of total employed people working full/part time" )
 

```







###### *LES EMPLOIS A TEMPS PLEIN SONT-ILS ACCORDES PREFERENTIELLEMENT AUX HOMMES QU'AUX FEMMES  ?*


La répartition des emplois à temps plein dans le monde du travail américain, entre Homme et Femmes sur la période 1968-2016 n'a que très peut évolué. Le graphique suivant représente la part d'emplois à temps plein accordés aux Hommes dans la popultation masculine, représentée en bleu et la part d'emplois à temps plein accordés aux Femmes dans la popultation feminine, représentée en rouge.
Nous pouvons remarquer que le pourcentage de la population d'Hommes ayant un emploi à temps plein est supérieure au pourcentage de la population de Femmes ayant un emploi à temps plein. En effet environ 90% des Hommes ont un emploi à temps plein contre 75% pour les Femmes.

```{r echo=FALSE}
library(tidyverse)
df1<-select(employed_gender, "year", "full_time_female", "full_time_male")
df1%>%
  ggplot(aes(x=year)) +
  geom_bar(aes(y=full_time_male), stat="identity", position="dodge", fill="blue") +
  geom_bar(position="dodge")+
  geom_bar(aes(y=full_time_female), stat="identity", position="dodge", fill="red")+
  labs(title = "Part d'Hommes/Femmes occupant un emploi à temps plein ", subtitle = "Monde du travail américain, Période : 1968-2016")+
  theme_grey()+
  xlab("Year")+ 
  ylab("Percent of total employed people working full/part time" ) 

 


 
```


###### *LES EMPLOIS A TEMPS PARTIELS SONT-ILS ACCORDES PREFERENTIELLEMENT AUX HOMMES QU'AUX FEMMES  ?*


La répartition des emplois à temps partiel dans le monde du travail américain, entre Homme et Femmes sur la période 1968-2016 n'a que très peut évolué. Le graphique suivant représente la part d'emplois à temps partiel accordés aux Hommes dans la popultation masculine, représentée en bleu et la part d'emplois à temps partiel accordés aux Femmes dans la popultation feminine, représentée en rouge.
Nous pouvons remarquer que le pourcentage de la population d'Hommes ayant un emploi à temps partiel est inférieure au pourcentage de la population de Femmes ayant un emploi à temps partiel. En effet environ 10% des Hommes ont un emploi à temps plein contre 25% pour les Femmes.





```{r echo=FALSE}
df2<- select(employed_gender, "year", "part_time_female", "part_time_male")
 df2%>%
  ggplot(aes(x=year)) +
  geom_bar(aes(y=part_time_female), stat="identity", position="dodge", fill="red") +
  geom_bar(position="dodge")+
  geom_bar(aes(y=part_time_male), stat="identity", position="dodge", fill="blue")+
  labs(title = "Part d'Hommes/Femmes occupant un emploi à temps partiel ", subtitle = "Monde du travail américain, Période : 1968-2016")+
  theme_grey()+
  xlab("Year")+ 
  ylab("Percent of total employed people working full/part time" ) 
```



## LES POSTES ACCORDES AUX FEMMES 

On s'intéresse maintenant à la représentation des Femmes dans chaque postes balayant un bon nombre de domaines professionnnels. Le but étant de déterminer pour quels postes ou domaines professionnels il existe un détérminisme professionnels selon le sexe. 


###### *QUELS SONT LES POSTES OU DOMAINES PROFESSIONELS POUR LESQUELS LES FEMMES SONT SUR-REPRESENTEES  ?*

Nous allons nous focaliser sur les domaines professionnels et plus particulièrement les postes pour lesquels il y a un détérminisme en faveur des Femmes. Pour exprimer ce déterminisme professionnel, cette sur-représentation de Femmes on définit le déterminisme professionnel positif comme l'ensemble des domaines professionnels dont plus de 90% de leur effectif serait des Femmes. Ainsi nous que dans le monde du travail américain, sur la période 2013-2016 tout âge confondus, les emplois pour lesquels les Femmes représentent plus de 90% de l'effectif de travailleurs sont :

* Assistant dentaire
* Hygiénistes dentaires
* Assistant médical
* Infirmière-sage-femme
* Assistante maternelle
* Maîtresse des écoles
* Receptionistes et commis à l'information
* Assistant administratif et secrétaire, ...

Ainsi les principaux domaines professionnels concernés par ce déterminisme positif sont les suivants :

* Le service
* Professionnels de la santé/technicien
* Éducation, droit, service communautaire, arts et médias
* Secrétariat et Ventes 







```{r echo=FALSE, message=FALSE}
jg<- select(jobs_gender, year, occupation, major_category, percent_female)
jg%>%
  filter(percent_female>90)%>%
  arrange(occupation)-> jg1

jg1%>%
  ggplot(aes(x=year, y=percent_female, color = occupation))+
  geom_line()+
  facet_wrap(~occupation)+
  labs(title = "Emplois occupés à plus de 90 % par des Femmes américaines",subtitle= "Période : 2013-2016, tout âge confondus")+
  theme_grey()+
  xlab("year")+ 
  ylab("Percent of women for specific occupation")+
  guides(color=FALSE)
  


```



###### *QUELS SONT LES POSTES OU DOMAINES PROFESSIONELS POUR LESQUELS LES FEMMES SONT SOUS-REPRESENTEES ?*

Maintenant nous allons nous concentrer sur les domaines professionnels et plus particulièrement les postes pour lesquels il y a un détérminisme en défaveur des Femmes. Pour exprimer ce déterminisme professionnel, cette sous-représentation de Femmes on définit le déterminisme professionnel négatif comme l'ensemble des domaines professionnels dont moins de 10% de leur effectif serait des Femmes. Ainsi nous que dans le monde du travail américain, sur la période 2013-2016 tout âge confondus, les principaux domaines professionnels concernés par ce déterminisme négatif sont les suivants :

* Ressources naturelles, construction et entretien : Travailleurs des explosifs, Peintres, construction et entretien
* Production, transport et déplacement de matériel : Machinistes, Conducteurs de chemin de fer et chefs de triage, fabricants de structure métallique
* Informatique, ingénierie et sciences: Ingénieurs nucléaires, Ingénieurs mécaniques, Architectes de réseaux informatiques
* Gestion, affaires et finances : Manager en construction, ...



```{r echo=FALSE, message=FALSE}
jg<- select(jobs_gender, year, occupation, major_category, percent_female)
jg%>%
  filter(percent_female<10)%>%
  arrange(major_category)-> jg2

```




## CONCLUSION 

De nos jours les inégalités Hommes-Femmes et notamment celles sur le marché du travail persistent tant au niveau du salaire que du types d'emplois (temps plein/partiel) ou de postes. Aujourd'hui les Femmes font face à des inégalités salariales de l'ordre de 20% en moins que les Hommes tout âge confondus. De plus on constate que la variable "âge" est un facteur agravant les inégalités salariales des Femmes, à partir de 35 ans. Bien que, de fait les inégalités salariales existent, on peut constater qu'il y a eut une réduction de ces dernières sur le long terme sur la période 1979-2011. En ce qui concerne les proportions d'Hommes et de Femmes occupant un emploi à temps plein et à temps partiel, on constate que les Femmes occupent davantage un emploi à temps partiel que les Hommes, qui eux occupent majoritairement un emploi à temps plein. Et enfin en ce qui concerne les postes occupés par les Femmes on remarque qu'il y a un certains détrminisme pour ne pas dire fatalité. Certains postes sont majoritairement voire exclucivement féminin comme assistant/hygiénistes dentaires, assistant médical, infirmière-sage-femme, assistante maternelle, maîtresse des écoles, réceptionistes et commis à l'information, assistant administratif et secrétaire; C'est à dire des postes liés à la santé/esthétique, à l'enfant ou bien au secrétariat. En revanche beaucoup de domaines professionels sont majoritairement voire exclusivement masculin comme :

* Ressources naturelles, construction et entretien 
* Production, transport et déplacement de matériel
* Informatique, ingénierie et sciences
* Gestion, affaires et finances
Si la parité Homme-Femmes dans le monde du travail est l'objectif à atteindre par le gouvernement américain, il y a des amélioration mais certaines inégalités persistes à travers les âges

