---
title: "Rapport de statistiques sous R"
author: "Jean Tavernier"
output: html_document
---

```{r setup, include=FALSE}
knitr::opts_chunk$set(echo = TRUE)
```


```{r include=FALSE}
library(tidyverse)
library(gapminder)
library(hrbrthemes)
library(viridis)
library(ggridges)
library(GGally)
```


## **<span style="color:dodgerblue">PARTIE 1 : THE GAPMINDER</span>**

##### *Quelle est la relation entre l'espérance de vie et le PIB par habitant en 2007 ?*
```{r echo=TRUE}
gapminder %>%
  filter(year == 2007) %>%
  ggplot(aes(x=gdpPercap,y=lifeExp,
             color = continent, size = gdpPercap)) + 
  scale_color_viridis_d() +
  geom_point() +
  scale_x_log10() + 
  labs(subtitle = "2007 : Relation between the GDP and the life expectancy",
       y = "Life Expectancy",
       x = "GDP($)",
       title = "The Gapminder",
       caption = "Source : R Software, The Gapminder") +
  theme_ipsum() 
```


##### *Quelle est l'evolution de l'espérance de vie par continent ?* 
```{r echo=TRUE}
gapminder %>%
  group_by(continent, year) %>%
  summarize(medianLifeExp = median(lifeExp))%>%
  ggplot(aes(x=year, y = medianLifeExp, color = continent)) +
  expand_limits(y = 0) + 
  scale_color_viridis_d() +
  geom_hline(yintercept=60, linetype="dotted", 
                color = "dodgerblue", size=1) +
  geom_line() + 
  labs(subtitle = "Evolution of the life expectancy",
       x = "Years",
       y = "Ages",
       title = "The Gapminder",
       caption = "Source : R Software, The Gapminder") + 
  theme_ipsum() 
```


##### *Evolution du PIB par habitant médian par continent.*
```{r echo=TRUE}
gapminder %>%
  group_by(continent, year) %>%
  summarize(medianGdpPercap = median(gdpPercap))%>%
  ggplot(aes(x=year, y = medianGdpPercap, color = continent)) +
  scale_color_viridis_d() +
  expand_limits(y = 0) + 
  geom_line() + 
  geom_hline(yintercept=15000, linetype="dotted", 
                color = "dodgerblue", size=1) +
  labs(subtitle = "Growth of the GDP",
       x = "Years",
       y = "GDP($)",
       title = "The Gapminder",
       caption = "Source : R Software, The Gapminder") + 
  theme_ipsum()
```

##### *Quel est l'âge médian par continent ?* 
```{r echo=TRUE}
gapminder %>%
  group_by(continent) %>%
  summarize(medianLifeExp = median(lifeExp)) %>%
  ggplot(aes(x = reorder(continent,medianLifeExp), y = medianLifeExp, fill = continent)) +
  scale_fill_viridis_d() +
  geom_col() +
  coord_flip() +
  labs(subtitle = "Median age per continent",
       x = "",
       y = "Age",
       title = "The Gapminder",
       caption = "Source : R Software, The Gapminder") +
  theme_ipsum() +
  theme(legend.position = "none")
```

##### *Et concernant le PIB par habitant ?*
```{r echo=TRUE}
gapminder %>%
  group_by(continent) %>%
  summarize(medianGdpPercap = median(gdpPercap)) %>%
  ggplot(aes(x = reorder(continent,medianGdpPercap), y = medianGdpPercap, fill = continent)) +
  scale_fill_viridis_d() +
  geom_col() +
  coord_flip() +
  labs(subtitle = "Median GPD",
       x = "",
       y = "GDP($)",
       title = "The Gapminder",
       caption = "Source : R Software, The Gapminder") +
  theme_ipsum() +
  theme(legend.position = "none")

```


##### *Quelques statistiques descriptives sur l'espérance de vie.*
```{r echo=TRUE}
ggplot(gapminder, aes(x=continent, y=lifeExp, fill=continent)) + 
  geom_boxplot() +
  theme_ipsum() +
  scale_fill_viridis_d() +
  labs(x = "",
       y = "Ages",
       caption = "Source : R Software, The Gapminder",
       subtitle = "Box plots",
       title = "The Gapminder") +
  theme_ipsum() +
  theme(legend.position = "none")
```

##### *Existe-t-il une relation entre l'espérance de vie et le PIB ?*
```{r echo=TRUE}
gapminder %>%
  filter(year == 2007) %>%
  arrange(desc(pop)) %>%
  ggplot(aes(x = gdpPercap, y = lifeExp, size = pop, color = continent)) +
  geom_point(alpha=0.5) +
  scale_size(range = c(.1, 15), name="Population (M)") +
  theme_ipsum() +
  labs(x="GDP($)",
       y ="Life Expectancy",
       title = "Life Expectancy VS GDP")
```


##### *Quelles sont les niveaux de corrélation entre les variables ?*
```{r echo=TRUE}
ggcorr(gapminder, method = c("everything", "pearson")) +
  labs(title = "Any correlation ?")
```





### **<span style="color:dodgerblue">PARTIE 2 : PASSWORDS</span>**


```{r include=FALSE}
passwords <- readr::read_csv('https://raw.githubusercontent.com/rfordatascience/tidytuesday/master/data/2020/2020-01-14/passwords.csv')
```


##### *Quel est le TOP 15 des animaux pour les mots de passe ?*
```{r echo=TRUE}
passwords %>%
  na.omit(NA) %>%
  filter(category == "animal") %>%
  slice(1:15) %>%
  ggplot(aes(x=reorder(password,rank),y=rank, fill = password)) +
  geom_col() +
  scale_fill_viridis_d() +
  coord_flip() +
  labs(x="",
       y="",
       subtitle="Go Jaguars ! ",
       title = "TOP 15 passwords (animal)",
       caption="Source : TidyTuesday Rock")+
  theme_ipsum() +
  theme(legend.position = "none")
```


##### *Quelle est la catégorie la plus employée ?* 
```{r echo=TRUE}
passwords %>%
  na.omit(NA) %>%
  group_by(category) %>%
  ggplot(aes(x=category, fill = category)) +
  geom_bar() +
  coord_flip() +
  scale_fill_viridis_d() +
  labs(x = "",
       y = "",
       caption = "Source : Tidy Tuesday Rock",
       subtitle = "Names suprematie",
       title = "Most popular category") +
  theme_ipsum() +
  theme(legend.position = "none")
```


##### *Examinons les forces des mots de passe pour chaque catégories sous forme de densité* 
```{r echo=TRUE}
passwords %>%
  na.omit(NA) %>%
  ggplot(aes(x = strength, y = category, fill = category)) +
  geom_density_ridges() +
  theme_ipsum() +
  theme(legend.position = "none") +
  labs(x="Strength",
       y="",
       caption = "Source : Tidy Tuesday Rock",
       subtitle = "Strong enough ?",
       title = "Password strength")
```



##### *Combien de temps pour craquer chaque catégorie de mots de passe ?*
```{r echo=TRUE}
passwords %>%
  na.omit(NA) %>%
  group_by(category) %>%
  summarize(avg_hack_time = mean(offline_crack_sec)) %>%
  ggplot(aes(x=avg_hack_time, y = reorder(category,avg_hack_time), fill = category)) +
  geom_col() +
  scale_fill_viridis_d() +
  labs(x="Time to crack the password (sec)", y ="",
       caption = "Source : Tidy Tuesday Rock",
       title = "How long to crack your password ?") +
  theme_ipsum() +
  theme(legend.position = "none", axis.text.x = element_text(angle=65,vjust=0.6))
```






