---
title: "Version finale Netflix_title"
author: "Rokiatou Sow"
date: "11/19/2021"
output: html_document
---



```{r}
library(tidytuesdayR)
library(tidyverse)
library(scales)
theme_set(theme_light())
library(lubridate)
```
#importation des données
```{r}
netflix_titles <- readr::read_csv('https://raw.githubusercontent.com/rfordatascience/tidytuesday/master/data/2021/2021-04-20/netflix_titles.csv')
```

La base de données netflix_titles permet d'observer tous les emissions de télévisions et de fils disponibles sur netflix à partir de 2019.
l'ensemble des données est collectée par flixiable qui est un moteur de recherche tiers de Netflixe.
En 2018, ils ont publié un rapport intéressant qui montre que le nombre d'émissions de télévision sur Netflix a presque triplé depuis 2010. Le nombre de films du service de streaming a diminué de plus de 2 000 titres depuis 2010, tandis que son nombre d'émissions de télévision a presque triplé. Il sera intéressant d'explorer ce que toutes les autres informations peuvent être obtenues à partir du même ensemble de données
#definition de la base
```{r}
library(lubridate)

tt <- tt_load("2021-04-20")

netflix_titles <- tt$netflix_titles %>%
  separate(duration, c("duration", "duration_units"), sep = " ", convert = TRUE) %>%
  mutate(date_added = mdy(date_added),
         year_added = year(date_added)) %>%
  mutate(mature = rating %in% c("TV-MA", "R", "NC-17"))
```
#statistiques descriptive pour la moyenne au niveau de la date d'ajout 
```{r}
summary(netflix_titles)
```
#le plus vu par type au cours des années 
```{r}
netflix_titles%>%
  ggplot(aes(release_year, fill=type))+
  geom_histogram(binwidth = 5)+
  facet_wrap(~type)
```
#autre méthode 
```{r}
netflix_titles%>%
  count(decode=10*(release_year %/% 10 ),type)%>%
  group_by(type)%>%
  mutate(percent = n/sum(n))%>%
  ggplot(aes(decode,percent,color=type ))+
  geom_line()
```
#selectionner tous les listed_in
```{r}
netflix_titles%>%
  select(listed_in)
```

#definition de summarize title
```{r}
summarize_titles <- function(tbl) {
  tbl %>%
    summarize(n = n(),
              median_duration = median(duration),
              median_year = median(release_year)) %>%
    arrange(desc(n))
}
```

#le genre de filme le plus vu 
```{r}
netflix_titles %>%
  count(rating, sort = TRUE)

netflix_titles %>%
  separate_rows(listed_in, sep = ", ") %>%
  group_by(type, genre = listed_in) %>%
  summarize_titles() %>%
  filter(type == "Movie") %>%
  filter(genre != "Movies") %>%
  mutate(genre = fct_reorder(genre, median_duration)) %>%
  ggplot(aes(median_duration, genre)) +
  geom_col()
```
#le pourcentage du type plus vu par date d'ajout et distrution en fonction des ratting 
```{r}
netflix_titles %>%
  filter(!is.na(date_added)) %>%
  arrange(date_added) %>%
  select(type, title, date_added)

netflix_titles %>%
  filter(!is.na(date_added)) %>%
  count(year_added, type) %>%
  ggplot(aes(year_added, n, fill = type)) +
  geom_area()

netflix_titles %>%
  filter(year_added >= 2015) %>%
  filter(!is.na(date_added), !is.na(rating)) %>%
  mutate(rating = fct_lump(rating, 5)) %>%
  ungroup() %>%
  count(type, year_added, rating) %>%
  group_by(type, year_added) %>%
  mutate(percent = n / sum(n)) %>%
  ggplot(aes(year_added, percent, fill = rating)) +
  geom_area() +
  facet_wrap(~ type)
```



#le plus vu par type pour les neufs premiers pays 
```{r}
netflix_titles%>%
  filter(! is.na(country))%>%
  count(country=fct_lump(country, 9),
        type,
        sort = TRUE)%>%
  mutate(country=fct_reorder(country, n))%>%
  ggplot(aes(n,country,fill=type))+
  geom_col()
```





#les 30 pays 
```{r}
netflix_titles%>%
  filter(! is.na(country))%>%
  count(country=fct_lump(country, 30),
        type,
        sort = TRUE)%>%
  mutate(country=fct_reorder(country, n))%>%
  ggplot(aes(n,country,fill=type))+
  geom_col()
```





#le plus preoduit tout pays confondu a partir de la base data que j'ai crée
```{r}

data <- netflix_titles %>% 
  group_by(type, country) %>% 
  summarise(N = n()) %>% 
  top_n(20)

data %>% 
  ggplot() + 
  aes(x =type , y = N, fill= country )+
  geom_col()+
  coord_flip()
```
#correlation
```{r}
netflix_titles %>%
  ggplot() +
  aes(country, type) +
  geom_point() +
  geom_smooth(method = "lm")
```



#correlation correction pour Paolo Croseto
```{r}
netflix_titles%>%
  mutate(country = country) %>% 
  drop_na(country) -> corr_2
cor(corr_2$duration, with(corr_2, release_year))
```

on constate que nous n'avons paas de correlation entre la durée et la date de sortiecar nous avons u resultats de négatif et proche de 0 ce qui peut se traduire par le fait que la durée de films ou une série sortie en 2014 n'a rien a avoir avec la durée de filsms ou de series sortie en 2019 à cela on peut ajouter aussi le fait que la duréee n'augmente pas ni ne diminue pas au fil des années de sorties 


#definition 
```{r}
library(tidytext)
library(snakecase)
library(tidylo)

words_unnested <- netflix_titles %>%
  unnest_tokens(word, description) %>%
  anti_join(stop_words, by = "word")
```

```{r}
library(widyr)
library(tidygraph)
library(ggraph)
```



#voir le lien entre les differents mot tiré des filmes 
```{r}
words_unnested %>%
  distinct(type, title, word) %>%
  add_count(word, name = "word_total") %>%
  filter(word_total >= 40) %>%
  pairwise_cor(word, title, sort = TRUE) %>%
  filter(correlation >= .1) %>%
  igraph::graph_from_data_frame() %>%
  ggraph(layout = "fr") +
  geom_edge_link(aes(alpha = correlation)) +
  geom_node_point() +
  geom_node_text(aes(label = name),
                 repel = TRUE) +
  theme(legend.position = "none")
```

```{r}
word_genre_log_odds <- words_unnested %>%
  distinct(type, title, word, genre = listed_in) %>%
  add_count(word, name = "word_total") %>%
  filter(word_total >= 25) %>%
  separate_rows(genre, sep = ", ") %>%
  filter(fct_lump(genre, 9) != "Other") %>%
  count(genre, word) %>%
  bind_log_odds(genre, word, n)
```

#le genre le plus vu 
```{r}
word_genre_log_odds %>%
  group_by(genre) %>%
  top_n(10, log_odds_weighted) %>%
  ungroup() %>%
  mutate(word = reorder_within(word, log_odds_weighted, genre)) %>%
  ggplot(aes(log_odds_weighted, word, fill = genre)) +
  geom_col() +
  facet_wrap(~ genre, scales = "free_y") +
  scale_y_reordered() +
  theme(legend.position = "none") +
  labs(x = "Log-odds of word's specificity to genre",
       y = "")
```





# Section par Paolo Crosetto

La présentation, comme vous l'avez vous même noté, ne s'est pas très bien passée. J'ai eu l'impression que vous ne connaissiez pas bien les données, et que vous commentiez les analyses sans vraiment les avoir comprises. Vous comprendrew que cela donne l'impression que vous ne maîtrisez pas votre même travail, et ce n'est pas très bien. Mais là vous avez la chance de me convaincre d'avoir bien compris et anaysé votre jeu de données. Rien n'est perdu, à vous de jouer!

## Questions additionnelles

### 1. widyr, tidygraph...

Vous importez et utilisé plusieurs package dont on n'a pas parlé en cours. Je suppose que vous les avez connus / vus sur le site de tidytuesday ou ailleurs, et cela est bien. Mais il faut comprendre ce qu'on utilise. Donc: le package `widyr` sert à quoi exactement dans votre code? Et `tidygraph`?

#le package widyr offre des pirwaise_fonction qui oppèrent sur des paires d'éléments dans les données et dans mon cas j'ai utilisé la pirwaise pour avoir plutot une corellation et j'ai donc utilisée pairwise_cor pour avoir une correlation entre les mots et les titres et ce qui est de tidygraph c'est avec ce package que j'ai pu faire mon graph de correlation avec les mots car comme le package tidygraph est dapté noeuds et liens des réseaux il m'a permiet de faire le lien entre les differents mot des different titres

Sur la même lignée: vous avez défini la fonction `summarize_movies` (et puis il ne me paraît pas que vous l'avez utilisée...): à quoi cela sert? Pourquoi définir une fonction? 

#Alors enfaite la fonction summarize_movies je l'ai définit car au debut c'est avec elle que j'avais fait mon code(ça n'a pas super bien marché donc je me suis dit pourquoi pas essayer summarize titles qui me regroupera tous les deux en meme temps à savoir les TV SHOW ET LES MOVIES), et j'ai donc crééer summarise_titles que j'ai finalement garder pour faire mon code en oubliant d'enlever summarize_movies et comme j'ai éssayé de l'expliquer en classe ce code et le graphique qui en suit nous permet de voir à travers leur titre qu'ils soient séries ou films le genre qu'ils representent le plus vu.

Et finalement: je n'ai pas *du tout* compris ce que le graphiqe dont le code se temrine par`facet_wrap(~type)` représente. Je ne l'ai pas compris à l'oral et non plus en relisant votre travail. Vous voulez montrer quoi exactement? pourriez vous expliquer et/ou changer le plot afin que cela soit compréhensible?

#Ce code avait pour but de part son graphique montré par type la distribution ou classification  des films et série en fonction du quel est le plus présent en fonction des ratting qui nous fait savoir la tranche d’âge pouvant regarder quel et quel filme et à travers le graphique nous constatons que la part des tv_ma pour les films tend a baisser au cours des années ce qui ce traduit par le fait que au cours des années les films qui désigne un public adulte et interdit au moins de 17 diminue tant dis que la part des séries télé dans ce domaine elle augmente.

**Paolo Crosetto**

Ok, merci pour vos réponses, assez clair. 


### 2. Corrélation type/pays (ou autre?)

Vers la fin vous avez fait un plot pour montrer un smooth qui "n'a pas marché" (c'est ce que vous avez dit lors de la présentation). Qu'est-ce que vouliez-vous faire? S'il vous plaît 1. formulez une question claire; 2. essayez d'y répondre clairement



#ici je voulais voir s'il y'avait une corrélation entre le type (serie ou film) et le pays mais j'ai finalement changé de question sous votre reconmmandation de formuler une question plus claire et j'ai donc choisis de voir si en fonction du pays s'il y'avait une correlation entre la duré et l'année de sortie et au vu de la réponse on constate que non, nous n'avons pas de correlation existante entre ces deux variables.
```{r}
netflix_titles%>%
  mutate(country = country) %>% 
  drop_na(country) -> corr_2
cor(corr_2$duration, with(corr_2, release_year))
```

**Paolo Crosetto**

Ok, mais vous avez choisi une question très simple avec une réponse très simple également, et vous n'avez pas fait un test pour en connaître la significativité statistique non plus. Comme ça par exemple:

```{r}
cor.test(corr_2$duration, corr_2$release_year)
```




### 3.  réalisateur le plus présent par pays

Pour chaque pays, quel est le réalisateur le plus présent sur la base de données? 

#j'ai définit k, où j'ai régroupé les pays et les directeurs et demandant à vouloir pour chaque pays le realisateur qui apparait le plus par exemple nous avons pour les états unis Marcus Raboy qui apparait 15 fois et ainsi de suite en fonction du pays.
```{r}
k<-netflix_titles%>%
  filter(!is.na(director)) %>%
  group_by(country, director)%>%
  summarise(N = n())%>%
  group_by(country)%>% 
  top_n(n = 1)
```


**Paolo Crosetto**

Ok, mais votre tableau de sortie est composé de 900+ lignes, et on s'aperçoit que chaque pays apparaît plusieurs fois... il aurait fallu nettoyer plus vos résultats et les afficher au lecteur. Là vous faites une analyse très partielle et n'affichez aucun résultat si non le nom d'un réalisatuer mais pas plus. 


