---
title: "NETFLIX_TITLES VF ROKIATOU SOW"
author: "Rokiatou Sow"
date: "10/30/2021"
output: html_document
---

```{r}
library(tidytuesdayR)
library(tidyverse)
library(scales)
theme_set(theme_light())
library(lubridate)
```
#importation des données
```{r}
netflix_titles <- readr::read_csv('https://raw.githubusercontent.com/rfordatascience/tidytuesday/master/data/2021/2021-04-20/netflix_titles.csv')
```

La base de données netflix_titles permet d'observer tous les emissions de télévisions et de fils disponibles sur netflix à partir de 2019.
l'ensemble des données est collectée par flixiable qui est un moteur de recherche tiers de Netflixe.
En 2018, ils ont publié un rapport intéressant qui montre que le nombre d'émissions de télévision sur Netflix a presque triplé depuis 2010. Le nombre de films du service de streaming a diminué de plus de 2 000 titres depuis 2010, tandis que son nombre d'émissions de télévision a presque triplé. Il sera intéressant d'explorer ce que toutes les autres informations peuvent être obtenues à partir du même ensemble de données
#definition de la base
```{r}
library(lubridate)

tt <- tt_load("2021-04-20")

netflix_titles <- tt$netflix_titles %>%
  separate(duration, c("duration", "duration_units"), sep = " ", convert = TRUE) %>%
  mutate(date_added = mdy(date_added),
         year_added = year(date_added)) %>%
  mutate(mature = rating %in% c("TV-MA", "R", "NC-17"))
```
#statistiques descriptive
```{r}
summary(netflix_titles)
```
#le plus vu au cours des années
```{r}
netflix_titles%>%
  ggplot(aes(release_year, fill=type))+
  geom_histogram(binwidth = 5)+
  facet_wrap(~type)
```
#autre méthode 
```{r}
df%>%
  count(decode=10*(release_year %/% 10 ),type)%>%
  group_by(type)%>%
  mutate(percent = n/sum(n))%>%
  ggplot(aes(decode,percent,color=type ))+
  geom_line()
```
#selectionner tous les listed_in
```{r}
netflix_titles%>%
  select(listed_in)
```
#définition de summarize movie
```{r}
summarize_movies <- function(tbl) {tbl%>%
    summarize()}
df%>%
  count(rating, sort = TRUE)
```
#definition de summarize title
```{r}
summarize_titles <- function(tbl) {
  tbl %>%
    summarize(n = n(),
              median_duration = median(duration),
              median_year = median(release_year)) %>%
    arrange(desc(n))
}
```

#le genre de filme le plus vu 
```{r}
netflix_titles %>%
  count(rating, sort = TRUE)

netflix_titles %>%
  separate_rows(listed_in, sep = ", ") %>%
  group_by(type, genre = listed_in) %>%
  summarize_titles() %>%
  filter(type == "Movie") %>%
  filter(genre != "Movies") %>%
  mutate(genre = fct_reorder(genre, median_duration)) %>%
  ggplot(aes(median_duration, genre)) +
  geom_col()
```
#le pourcentage du type plus vu par date d'ajout
```{r}
netflix_titles %>%
  filter(!is.na(date_added)) %>%
  arrange(date_added) %>%
  select(type, title, date_added)

netflix_titles %>%
  filter(!is.na(date_added)) %>%
  count(year_added, type) %>%
  ggplot(aes(year_added, n, fill = type)) +
  geom_area()

netflix_titles %>%
  filter(year_added >= 2015) %>%
  filter(!is.na(date_added), !is.na(rating)) %>%
  mutate(rating = fct_lump(rating, 5)) %>%
  ungroup() %>%
  count(type, year_added, rating) %>%
  group_by(type, year_added) %>%
  mutate(percent = n / sum(n)) %>%
  ggplot(aes(year_added, percent, fill = rating)) +
  geom_area() +
  facet_wrap(~ type)
```
#le plus vu par type pour les neufs premiers pays 
```{r}
df%>%
  filter(! is.na(country))%>%
  count(country=fct_lump(country, 9),
        type,
        sort = TRUE)%>%
  mutate(country=fct_reorder(country, n))%>%
  ggplot(aes(n,country,fill=type))+
  geom_col()
```
#les 30 pays 
```{r}
df%>%
  filter(! is.na(country))%>%
  count(country=fct_lump(country, 30),
        type,
        sort = TRUE)%>%
  mutate(country=fct_reorder(country, n))%>%
  ggplot(aes(n,country,fill=type))+
  geom_col()
```
#le plus preoduit tout pays confondu a partir de la base data que j'ai crée
```{r}

data <- df %>% 
  group_by(type, country) %>% 
  summarise(N = n()) %>% 
  top_n(20)

data %>% 
  ggplot() + 
  aes(x =type , y = N, fill= country )+
  geom_col()+
  coord_flip()
```
#correlation
```{r}
df %>%
  ggplot() +
  aes(country, type) +
  geom_point() +
  geom_smooth(method = "lm")
```
#definition 
```{r}
library(tidytext)
library(snakecase)
library(tidylo)

words_unnested <- netflix_titles %>%
  unnest_tokens(word, description) %>%
  anti_join(stop_words, by = "word")
```

```{r}
library(widyr)
library(tidygraph)
library(ggraph)
```
#voir le lien entre les differents mot tiré des filmes 
```{r}
words_unnested %>%
  distinct(type, title, word) %>%
  add_count(word, name = "word_total") %>%
  filter(word_total >= 40) %>%
  pairwise_cor(word, title, sort = TRUE) %>%
  filter(correlation >= .1) %>%
  igraph::graph_from_data_frame() %>%
  ggraph(layout = "fr") +
  geom_edge_link(aes(alpha = correlation)) +
  geom_node_point() +
  geom_node_text(aes(label = name),
                 repel = TRUE) +
  theme(legend.position = "none")
```

```{r}
word_genre_log_odds <- words_unnested %>%
  distinct(type, title, word, genre = listed_in) %>%
  add_count(word, name = "word_total") %>%
  filter(word_total >= 25) %>%
  separate_rows(genre, sep = ", ") %>%
  filter(fct_lump(genre, 9) != "Other") %>%
  count(genre, word) %>%
  bind_log_odds(genre, word, n)
```

#le genre le plus vu 
```{r}
word_genre_log_odds %>%
  group_by(genre) %>%
  top_n(10, log_odds_weighted) %>%
  ungroup() %>%
  mutate(word = reorder_within(word, log_odds_weighted, genre)) %>%
  ggplot(aes(log_odds_weighted, word, fill = genre)) +
  geom_col() +
  facet_wrap(~ genre, scales = "free_y") +
  scale_y_reordered() +
  theme(legend.position = "none") +
  labs(x = "Log-odds of word's specificity to genre",
       y = "")
```


# Section par Paolo Crosetto

La présentation, comme vous l'avez vous même noté, ne s'est pas très bien passée. J'ai eu l'impression que vous ne connaissiez pas bien les données, et que vous commentiez les analyses sans vraiment les avoir comprises. Vous comprendrew que cela donne l'impression que vous ne maîtrisez pas votre même travail, et ce n'est pas très bien. Mais là vous avez la chance de me convaincre d'avoir bien compris et anaysé votre jeu de données. Rien n'est perdu, à vous de jouer!

## Questions additionnelles

### 1. widyr, tidygraph...

Vous importez et utilisé plusieurs package dont on n'a pas parlé en cours. Je suppose que vous les avez connus / vus sur le site de tidytuesday ou ailleurs, et cela est bien. Mais il faut comprendre ce qu'on utilise. Donc: le package `widyr` sert à quoi exactement dans votre code? Et `tidygraph`?

Sur la même lignée: vous avez défini la fonction `summarize_movies` (et puis il ne me paraît pas que vous l'avez utilisée...): à quoi cela sert? Pourquoi définir une fonction? 

Et finalement: je n'ai pas *du tout* compris ce que le graphiqe dont le code se temrine par`facet_wrap(~type)` représente. Je ne l'ai pas compris à l'oral et non plus en relisant votre travail. Vous voulez montrer quoi exactement? pourriez vous expliquer et/ou changer le plot afin que cela soit compréhensible?




```{r}

```


### 2. Corrélation type/pays (ou autre?)

Vers la fin vous avez fait un plot pour montrer un smooth qui "n'a pas marché" (c'est ce que vous avez dit lors de la présentation). Qu'est-ce que vouliez-vous faire? S'il vus plaît 1. formulez une question claire; 2. essayez d'y répondre clairement

```{r}

```


### 3.  réalisateur le plus présent par pays

Pour chaque pays, quel est le réalisateur le plus présent sur la base de données? 

```{r}

```

