---
title: "Tour de France"
author: "Sabre florian"
date: "30/10/2020"
output: html_document
---

```{r setup, include=FALSE}
knitr::opts_chunk$set(echo = TRUE)
```

# Tour de France.
## Importation de la base de données via github. 

```{r}
library(tidyverse)
tdf_winners <- readr::read_csv('https://raw.githubusercontent.com/rfordatascience/tidytuesday/master/data/2020/2020-04-07/tdf_winners.csv')
```

## Comment vérifier les données ? :

```{r}
str(tdf_winners)
```

## Comment trier les données et assigner à un objet ces données triées.

```{r}
tdf<- tdf_winners%>%
  rename(temps_de_course=time_overall, taille=height, poids=weight) %>%
  select(-birth_town,-nickname, -born, -died)
```

## Plot Win/Nationnalité.
### Quel est le nombre de victoire par nationalité ? 
### Seulement 5 nationalités se démarquent (France, Belgique...)
##### Geom_hline nous permet de voir quelles nationalités ont le plus gagné sur les 106 éditions du tour (France, Belgique...) 

```{r}
tdf%>% 
  group_by (nationality) %>%
  summarise (nb=n()) %>%
  mutate(nombre_win_nationality=nb)%>%
  ggplot(aes(x=nationality, y=nombre_win_nationality))+
  geom_col(aes(fill=nationality))+
  geom_text(aes(label= nombre_win_nationality)) +
  labs(title= "Nombre de win par nationalité")+
  theme(plot.title =element_text(hjust=0.5)) + 
  geom_hline(yintercept=7,color= "red")
```

## Peut-on créer une nouvelle variable km_h ?  

```{r}
library(skimr)
tdf1<- mutate (tdf,km_h=distance/temps_de_course)
select(tdf1,km_h)
arrange(tdf1, edition, start_date, winner_team,winner_name, distance, temps_de_course, km_h, time_margin, stage_wins) ->tdf2
```

## Voir le summary du tdf2.

```{r}
summary(tdf2)
```

## Comment extraire le calcule de la moyenne, du min et du max de: distance, temp_de_course, km_h?

```{r}
tdf2 %>% summarise(round(mean(distance),2),
                   max(distance),
                   min(distance))
tdf2 %>% summarise(round(mean(temps_de_course, na.rm=TRUE),2), 
                   round(max(temps_de_course, na.rm=TRUE),2),
                   round(min(temps_de_course, na.rm=TRUE),2))
tdf2 %>% summarise(round(mean(km_h, na.rm=TRUE),2),
                   round(max(km_h,na.rm=TRUE),2),
                   round(min(km_h,na.rm=TRUE),2))
```

## Quelle est l'évolution de la vitesse moyenne dans le temps.

```{r}
library(ggthemes)
tdf2%>%
  ggplot(aes(x=start_date,y=km_h))+
  geom_point(color="red",na.rm=TRUE)+
  geom_line(size=0.5, color="green")+
  labs(title= "Evolution de la vitesse\n moyenne")+
  theme(plot.title =element_text(hjust=0.5)) + 
  theme(plot.title = element_text(face = "bold.italic"))
```

## Avec geom_smooth.

```{r}
library(ggthemes)
tdf2%>%
  ggplot(aes(x=start_date,y=km_h))+
  geom_point(color="blue",na.rm=TRUE)+
  geom_smooth(color="red", na.rm=TRUE)+
  labs(title= "Evolution de la vitesse\n moyenne")+
  theme(plot.title =element_text(hjust=0.5)) + 
  theme(plot.title = element_text(face = "bold"))
```

## Quelle est la relation entre le poids et la vitesse?

```{r}
tdf2 %>% 
  ggplot(aes(x=km_h,y= poids,size=start_date))+
  geom_point(aes(color=poids))+
  scale_color_gradient2(low="blue",mid="green",high="red",midpoint=70)+
  geom_hline(yintercept = 69.25 )+
  labs(title= "Relation entre le poids et\n la vitesse moyenne")+
  theme_minimal()
```

##### Nous voyons que le poids est environ constant dans le temps. Le poids n'est donc pas une explication sur l'augmentation de la vitesse moyenne (voir graphique évolution distance). 


## Quelles est l'évolution de la distance dans le temps.

```{r}
tdf2%>%
  ggplot(aes(x=start_date,y=distance))+
  geom_point(color="green",na.rm=TRUE)+
  geom_smooth(color="pink", na.rm=TRUE,fill="white")+
  labs(title= "Evolution de la distance\n dans le temps")+
  theme(plot.title =element_text(hjust=1)) + 
  theme(plot.title = element_text(face = "bold"))
```

## Quel est le pourcentage d'étapes gagnées par pays.

```{r}
tdf2%>% group_by(nationality)  %>%
  summarise (nb=n()) %>%
  mutate (pourcentage_stage_win=nb/sum(nb)*100 ) %>%
  ggplot (aes(x=nationality,y=pourcentage_stage_win,)) +
  geom_col (fill="green")+
  geom_text (aes(label = round(pourcentage_stage_win,2))) +
  labs (title = "% étapes win par pays",hjust=1 )+
  theme (plot.title = element_text(hjust = 0.5,),axis.text.x = element_blank()) +
  facet_wrap (nationality~.)
```









