---
title: "Exercices Lecture 3 -- basic plots"
author: "Paolo Crosetto"
date: "octobre 2020"
output: html_document
---

```{r setup, include=FALSE}
knitr::opts_chunk$set(echo = TRUE)
library(tidyverse)
library(nycflights13)
```


# Plots of one variable

## Exercice 1

> en utilisant les jeux de données flights, plotter la distribution du retard à l'arrivée

```{r ex1}

```


## Exercice 2

> montrez un bar plot du nombre de vols par mois

Attention: cette variable n'existe pas dans la base de données... il faut la créer d'abord!


```{r ex2}

  
```


## Exercice 3

> ajoutez l'information de l'aéroport de départ au plot de l'exercice 2. 

**attention** il y a plusieurs façon de faire!

```{r ex3}


```


# Plots of two variables

## Exercice 4

> Y a-t-il une rélation entre l'heure de départ des vols et leur retard? (Limitez vous aux vols de janvier pour éviter des longues attentes pour les calculs)

```{r ex4}

```


## Exercice 5

> Y a-t-il des compagnies aériennes "saisonnières"? Visualisez les départs par mois et par compagnie. 

```{r ex5}

```

## Exercice 6

> Est-ce que le profil horaire des trois aéroports diffère? (utilisez geom_density)

```{r ex6}

```



## Exercice 7

> est-ce que la distribution des retards au départ diffère par compagnie? Utilisez boxplot

```{r ex7}

```


## Exercice 7bis

> est-ce que la **moyenne** des retards au départ diffère par compagnie? (nécessite un summarise...)

```{r ex7bis}

```



## Exercice 8

> plot de trois variables en utilisant la couleur. Pour les vols de mai, y a-t-il une rélation entre le retard à l'arrivée et au départ, par compagnie?

```{r ex8}

  
```



## Exercice 8bis

> ce n'est pas très simple à voir. Et avec facet?

```{r ex8bis}

```



## Exercice 9

> Quelle est la vitesse moyenne par compagnie et mois? Visualisez avec tiles

```{r ex9}

  
```


## Exercice 10

> Un exercice un peu plus compliqué. Montrez, pour chaque aéroport d'origine et chaque compagnie, le nombre de vols par créneau horaire d'une heure. 

```{r ex10}

  
```

