---
title: "CM4"
author: "Maurine Fort"
date: "08/10/2021"
output: html_document
---

```{r setup, include=FALSE}
knitr::opts_chunk$set(echo = TRUE)
```

#### Introduction à Rmarkdown

# 1. Join

Exercices de join sur les données de 'flights', 'planes' et 'airports'
```{r}
library(tidyverse)
library(nycflights13)
flights
planes
airports

fl <- flights
ai <- airports
pl <- planes
```

Les éléments que l'on veut sont répartis sur 3 base de données différentes.
Il faut les joindre.

## --- Est-ce que ce sont les avions les plus récent qui font des trajets plus long ?
Il faut tout d'abord : 

### Contrôler que les clés sont uniques ? 

```{r}
pl %>% group_by(tailnum) 
```

```{r}
pl %>% group_by(tailnum) %>% filter(n()>1)

# Il y a bien un numéro d'avion par vol
```

Nous pouvons maintenant répondre à la question.
- Chercher l'âge des avions dans "planes"
- Utiliser 'left_join'
- La base de référence est 'flights' et la base où on chercher l'info additionnelle est 'planes'
```{r}
fl %>% 
  left_join(pl, by = "tailnum")

# Aucune ligne n'a été ajouté. 8 variables/colonnes ont été ajoutés à fl.
# Cependant, il y a la présence d'un year.x et d'un year.y donc peut-être qu'il y a des erreurs...
# Nous devons modifier une variable year pour ne pas avoir de problème.
```

```{r}
question1 <- fl %>% 
  rename(year_flight= year) %>% 
  left_join(pl, by = "tailnum")

# Ici c'est tout bon nous avons la distinction entre year_flights de la base 'fl' et year de la base 'pl'.
```

## --- Y a-t-il une corrélation entre year de production de l'avion et distance parcourue ? 

Solution 1 :
```{r}
question1 %>% 
  group_by(year) %>% 
  summarise(distance = mean(distance, na.rm = T)) %>% 
  ggplot() +
  aes(year, distance) +
  geom_point() +
  geom_smooth(method = "lm")
```

Solution 2 : 
```{r}
question1 %>% 
  ggplot() +
  aes(year, distance) +
  geom_point() +
  geom_smooth(method = "lm")
```

Solution 3 : Régression
```{r}
question1 %>% 
  lm(distance~year, data = .) %>% 
  broom::tidy()
```

## --- Combien de vols qui passent par NYC attérissent dans un aéroport avec une altitude supérieur à 1000 mètres ? 

1. Check uniqueness
```{r}
ai %>% group_by(faa)
```

2. Join
!!! La variable a deux noms différents : 'dest' dans 'flights' et 'faa' dans 'airports' !!!
```{r}
fl %>% 
  left_join(ai)

# Le logiciel ne sait pas quoi faire car les deux bases n'ont aucun noms de variables en commun.
```

```{r}
question2 <- fl %>% 
  left_join(ai, by = c("dest" = "faa"))
```

3. Répondre à la question
1 -- Calculer la variable altitude en mètres
2 -- Filtrer les destinations > 1000m sur niveau mer
```{r}
question2 %>% 
  mutate(alt_m = alt/3.28084) %>% 
  filter(alt_m > 1000)
```

## --- L'âge moyens des avions qui volent à une déstination supérieur à 1000 mètres ? 

!!! Il faut faire seulement deux join à la fois !!!

- Vols est dans 'flights'
- Age avions est dans 'planes'
- Altitude destination est dans 'airports'

```{r}
question3 <- fl %>% 
  left_join(ai, by = c('dest' = 'faa')) %>% # Fait dans la question 2
  rename(year_flight = year) %>% # Fait dans la question 1
  left_join(pl, by = "tailnum")
```

```{r}
question3 %>% 
  mutate(alt_m = alt/3.28084) %>% 
  filter(alt_m > 1000) %>% 
  summarise(answer = mean(year, na.rm = T)) #Cette ligne permet d'enlever les NA
```

# 2. Tidy data (pivot_longer & pivot_wider)

```{r}
# Jeu de données chargés avec le tidyverse
table1 
table2
table3
table4a
table4b
table5

# Ces jeux de données comportent les mêmes informations mais ordonné d'une façon différente à chaque fois. Nous remarquons que dans certaines tables il y a des données cachées.
# Nous devons toujours revenir à  l'exemple de la table1.
# Pourquoi ? --> tidydata (chaque variable sur une colonne et chaque observation sur une ligne).
# La table2 présente des problèmes... chaque ligne est une partie seulement d'observation. Et chaque colonne ne représente pas une seule variable.
# La table 3 ne présente pas une variable sur chaque colonne.
# La table 4 est divisé en tables (4a et 4b). 
```

1. pivot_longer
```{r}
table4a
```

```{r}
table4a %>% 
  pivot_longer(cols = -country, names_to = "année", values_to = "cas") 
# Le  names_to prends les noms de variables hormis 'country' et le met dans une variable nommé 'année'.
# Le values_to prends les valeurs des variables hormis 'country' et les met dans une variable nommée 'cas'.
```

2. pivot_wider
```{r}
table2
# La table est trop longue. En effet, les variables sont mises en valeurs.
```

```{r}
table2 %>% 
  pivot_wider(names_from = type, values_from = count)
# Le names_from prends les valeurs présentes dans 'type'. Chaque catégorie de 'type' deivent une variable.
# Le values_from prends les valeurs présentes dans 'count'.
```

3. !!! pivot_longer et pivot_wider sont deux fonctions inverses !!! 
```{r}
longer <- table4a %>% 
  pivot_longer(cols = !country, names_to = "year", values_to = "cases") # Le point "!" fait la même chose que le '-'.
```

```{r}
longer %>% 
  pivot_wider(names_from = year, values_from = cases)
```

# 3. Exercices

```{r}
df <- world_bank_pop
df

# Nous remarquons que la base de données comportent quelques problèmes.
# En effet, la variable 'indicator' regroupe en vérité 4 variables.
# De plus, les années devraient être des données d'une variable 'année' et non des variables.
```

1. Prendre l'indicateur de population urbaine et créer une variable "year".
```{r}
df %>% 
  filter(indicator == "SP.URB.TOTL") %>% 
  pivot_longer(cols = -country & -indicator, names_to = "year", 
               values_to = "Population urbaine") %>% 
  select(-indicator) # Nous pouvons enlever l'indicateur qui répetent l'information
```

2. Prendre une année et mettre tous les indicateurs.
```{r}
df %>% 
  select(country, indicator, `2000`) %>%  # Les guillemets du 7 sont là simplement car un nom de variable ne peut pas commencer par un chiffre.
  pivot_wider(names_from = indicator, values_from = `2000`) # Nous gardons seulement les informations qui concernent l'année 2000.
```

3. De vraies données tidy pour la population.
1 -- Créer la variable "year" qui est étalée sur les colonnes
2 -- Etaler sur les colonnes la variable 'indicator' qui n'a pas sa place.

```{r}
df %>% 
  pivot_longer(cols = !country & !indicator, names_to = "year",
               values_to = "value") %>% 
  pivot_wider(names_from = indicator, values_from = value) # On prends les 4 valeurs de la colonne 'indicator' et on les met en colonne. Nous avons donc 4 nouvelles variables.
```

# 2. Tidy data ()

1. separate
```{r}
table3
```

```{r}
table3 %>% 
  separate(col = rate, into = c("cas", "population"), sep = "/", convert = T) 
# On sépare la variable 'rate' et on créer une variable 'population'.
# Il ne faut pas se tromper de séparateur ca sinon on perd de l'information.
# Il faut que les variables 'cas' et 'population' soit des entiers et non des caractères. On rajoute donc 'convert = T'
```

2. unit
```{r}
table5
```

```{r}
table5 %>% 
  unite(col = "year", century, year, sep = "") %>% # Par défaut, 'unite' garde un séparateur par défaut lorsque l'on joint deux variables. Il faut donc rajouter un séparateur nous même.
  separate(rate, into = c("cases", "population"), convert = T) %>% # On revient à la table que l'on veut.
  mutate(year = as.integer(year))
```









