---
title: "CM4"
author: "Maurine Fort"
date: "08/10/2021"
output: html_document
---

```{r setup, include=FALSE}
knitr::opts_chunk$set(echo = TRUE)
```

## CM4
### Introduction à Rmarkdown

# 1. Join

Exercices de join sur les données de 'flights', 'planes' et 'airports'
```{r}
library(tidyverse)
library(nycflights13)
flights
planes
airports

fl <- flights
ai <- airports
pl <- planes
```

Les éléments que l'on veut sont répartis sur 3 base de données différentes.
Il faut les joindre.

## --- Est-ce que ce sont les avions les plus récent qui font des trajets plus long ?
Il faut tout d'abord : 

### Contrôler que les clés sont uniques ? 

```{r}
pl %>% group_by(tailnum) 
```

```{r}
pl %>% group_by(tailnum) %>% filter(n()>1)

# Il y a bien un numéro d'avion par vol
```

Nous pouvons maintenant répondre à la question.
- Chercher l'âge des avions dans "planes"
- Utiliser 'left_join'
- La base de référence est 'flights' et la base où on chercher l'info additionnelle est 'planes'
```{r}
fl %>% 
  left_join(pl, by = "tailnum")

# Aucune ligne n'a été ajouté. 8 variables/colonnes ont été ajoutés à fl.
# Cependant, il y a la présence d'un year.x et d'un year.y donc peut-être qu'il y a des erreurs...
# Nous devons modifier une variable year pour ne pas avoir de problème.
```

```{r}
question1 <- fl %>% 
  rename(year_flight= year) %>% 
  left_join(pl, by = "tailnum")

# Ici c'est tout bon nous avons la distinction entre year_flights de la base 'fl' et year de la base 'pl'.
```

## --- Y a-t-il une corrélation entre year de production de l'avion et distance parcourue ? 

Solution 1 :
```{r}
question1 %>% 
  group_by(year) %>% 
  summarise(distance = mean(distance, na.rm = T)) %>% 
  ggplot() +
  aes(year, distance) +
  geom_point() +
  geom_smooth(method = "lm")
```

Solution 2 : 
```{r}
question1 %>% 
  ggplot() +
  aes(year, distance) +
  geom_point() +
  geom_smooth(method = "lm")
```

Solution 3 : Régression
```{r}
question1 %>% 
  lm(distance~year, data = .) %>% 
  broom::tidy()
```

## --- Combien de vols qui passent par NYC attérissent dans un aéroport avec une altitude supérieur à 1000 mètres ? 

1. Check uniqueness
```{r}
ai %>% group_by(faa)
```

2. Join
!!! La variable a deux noms différents : 'dest' dans 'flights' et 'faa' dans 'airports'
```{r}
fl %>% 
  left_join(ai)

# Le logiciel ne sait pas quoi faire car les deux bases n'ont aucun noms de variables en commun.
```

```{r}
question2 <- fl %>% 
  left_join(ai, by = c("dest" = "faa"))
```

3. Répondre à la question
1 -- Calculer la variable altitude en mètres
2 -- Filtrer les destinations > 1000m sur niveau mer
```{r}
question2 %>% 
  mutate(alt_m = alt/3.28084) %>% 
  filter(alt_m > 1000)
```











