---
title: "CM5"
author: "Maurine Fort"
date: "15/10/2021"
output: html_document
---

```{r setup, include=FALSE}
knitr::opts_chunk$set(echo = TRUE)
```

## ggplot avancé

```{r}
library(tidyverse)
```

# Quelques exemples avec la base de données mpg

```{r}
mpg %>% 
  ggplot() +
  aes(x = cty, y = hwy, color = manufacturer) +
  geom_point() +
  facet_wrap(~drv)
  
```

# Plot de base pour travailler

```{r}
base <- iris %>% 
  ggplot() +
  aes(x = Sepal.Length, y = Sepal.Width,
      color = Species, size = Petal.Width) +
  geom_point()
base
```

## --- coord_*

### coord_flip()
# Cette fonction inverse les axes
```{r}
base + coord_flip()
```


### coord_cartesian()
# Cette fonction change les limites ou autre propriétée des coordonnées
```{r}
base + coord_cartesian(xlim = c(6, 7), ylim = c(2.5,3))
```

### coord_equal()
```{r}
base_mpg <- mpg %>% 
  ggplot() +
  aes(cty, hwy) +
  geom_point() 

base_mpg + geom_abline(slope = 1, intercept = 0, color = "red", linetype = "dashed")
```

# Créer des coordonnées égales
```{r}
base_mpg + coord_equal(ratio = 1/10)
```

### coord_fixed()
```{r}
base_mpg + coord_fixed(ratio = 2)
```

## Coordonnées polaires

- Coordonnées cartesienne : x, y avec x la position horizontale et y la position verticale
- Coordonnées polaires : x, y avec x la distance du centre et y l'angle
```{r}
base_mpg + coord_polar()
base + coord_polar()

# Coulmont en données réelles et polaire sur le nombre de décés en France
```

### pie chart

- Un pie chart est une barre de coordonnées polaires
On commence par un graphique en barre
```{r}
barre <- mpg %>% 
  ggplot() +
  aes(x = "", y = class, fill = class) + geom_col()
barre
```
 
```{r}
barre + coord_polar(theta = "y")
# Par defaut l'angle prend le x. 
```

# Quelques exemples avec la base de données babynames
```{r}
library(babynames)
```

```{r}
linear <- babynames %>% 
  filter(name %in% c("Mary","Emily") & sex == "F") %>% 
  ggplot()+
  aes(x = year, y = prop, color = name)+
  geom_line()
linear
```

```{r}
linear + coord_polar()
```

### chart en radar avec coord_polar
# Créer des données sur deux villes française pour les comparer
```{r}
df <- tibble(ville = c("Grenoble", "Paris"),
             taille = c(2, 5),
             distance_mer = c(3, 2),
             distance_montagne = c(0, 5),
             sympa = c(5, 0),
             riche = c(3, 4))
df
```

1. On tidy le data frame. On veut une variable par colonne et une observation par ligne

```{r}
df_tidy <- df %>% 
  pivot_longer(-ville, names_to = "caracteristique", values_to = "note")
df_tidy
```

2. Plot lineaire
```{r}
linear <- df_tidy %>% 
  ggplot()+
  aes(x= caracteristique, y = note, color = ville, group = ville)+
  geom_line()
linear
```

3. On fait un radar avec coord_polar()
```{r}
linear + coord_polar(direction = -1, clip = "off")
```

## --- scale_*
- scale agit sur les geom_*
# Palette de couleurs sur une échelle discrète
```{r}
base + scale_color_grey(start = 0.4, end = 0.8)
```

```{r}
base + scale_color_brewer(palette = "Set3")
```

```{r}
base + scale_color_viridis_d()
# Sur cette echelle, les daltoniens ne rencontrent pas de problèmes
```

```{r}
base + scale_color_manual(values =c("pink", "green", "purple"))
# On peut mettre des couleurs de façon manuel
```

# Palette de couleurs sur une échelle continue
```{r}
df <- tibble(x = rnorm(1000, mean = 10, sd = 5),
             y = runif(1000, min = 5, max = 7),
             score = rnorm(1000, mean = 0, sd = 2))
             
base_rnorm <- df %>% 
  ggplot() +
  aes(x = x, y = y, color = score) +
  geom_point()

base_rnorm
# On ne voit pas très claire. Les couleurs par défauts ne sont pas super
```

```{r}
base_rnorm + scale_color_gradient(low = "yellow", high = "purple")
```

```{r}
base_rnorm + scale_color_gradient2(low = "yellow", mid = "pink", high = "purple")
# On peut faire un gradient avec 3 points 
```

```{r}
base_rnorm + scale_color_gradientn(colors = c("red", "yellow", "orange", "blue", "green"))
# Gradient avec n passages
```

## Entre continue et discret il y a binned
```{r}
base_rnorm + scale_color_binned()
```

## On change autre chose
```{r}
base + scale_size_continuous(range = c(1, 12))
```

## fill vs color
```{r}
barres2 <- mpg %>% 
  ggplot() +
  aes(x = manufacturer, fill = manufacturer) +
  geom_bar() +
  scale_fill_viridis_d()
barres2
```

# Apparence as mapped vs non mapped
- Tout ce qui est mappé à une variable qui est geré par les fnction scale_*
- Si ce n'est pas mappé, vous pouvez changer directement
```{r}
barres2
```

```{r}
mpg %>% 
  ggplot() +
  aes(x = manufacturer, fill = manufacturer, color = manufacturer) +
  geom_bar() +
  geom_hline(yintercept = 15, color = "red")
```
###### Différence entre ces deux barre plot
```{r}
mpg %>% 
  ggplot() +
  aes(x = manufacturer, fill = manufacturer, color = manufacturer) +
  geom_bar(fill = "blue") + # Changement direct
  geom_hline(yintercept = 15, color = "red")
```

## themes
- theme change tout les autres détail du graphique.
```{r}
base + theme_minimal() # Une sorte de theme par defaut qui fait propre
```

### ggthemes

```{r}
install.packages("ggthemes")
library(ggthemes)
# On télécharge plus de theme pour les graphs
```

```{r}
base + theme_economist()
# Nous retrouvons un theme plus economiste, de magazine par exemple.
```

```{r}
base + theme_excel()
# Excel des années antérieurs

base + theme_excel_new()
# Excel actuel
```

```{r}
base +
  theme(legend.position = "none", panel.background = element_rect(fill = "beige"))
```


###### Mise en forme d'un graphique
```{r}
base +
  labs(title = "Grand titre", subtitle = "on explique des choses", 
       caption = "on dit autres choses", tag = "tage", alt = "texte qui décrit le plot") + 
  theme(plot.caption.position = "plot",
        plot.caption = element_text(size = 3, face = "italic"), 
        plot.title = element_text(face = "bold", size = 32))



montheme <- theme(plot.caption.position = "plot",
        plot.caption = element_text(size = 3, face = "italic"), 
        plot.title = element_text(face = "bold", size = 32))
# On peut enregistrer le theme que l'on aime bien et l'utiliser à chaque fois en utlisant juste "montheme" au lieu des lignes de code


base +
  labs(title = "Grand titre", subtitle = "on explique des choses", 
       caption = "on dit autres choses", tag = "tage", alt = "texte qui décrit le plot") + 
  montheme


# C'est deux codes affiche le même graphique
```

## Lignes de référence
- Petmet de mieux comprendre le plot en lui même
```{r}
base_rnorm +
  labs(title = "Notes bac 2021",
       x = "note") +
  coord_cartesian(xlim = c(0, 20)) +
  geom_vline(xintercept = 10, color = "red") +
  geom_hline(yintercept = 5.5, color = "green") +
  geom_abline(slope = 0.5, intercept = 5, linetype = "dashed", size = 2) 
```

########################################### a voir 
```{r}
base_rnorm +
  annotate("text", x = 0, y = 6.8, label = "BONJOUR") +
  annotate("segment", x = 0)
```
###########################################

```{r}
base +
  annotate("text", x = 4.5, y = 4.3, label = "SETOSA") +
  annotate("segment", x = 4.5, y = 2.4, xend = 7, yend = 4.4, color = "purple")
```

### Sauvegarde de plot
- Quand on est sur RMD, RStudio sort un fichier soit pdf, html, word,....
- Sinon on peut sauvegarder un plot en utilisant la fonction 'ggsave'
```{r}
base_rnorm
ggsave("plot.jpeg", width = 10, height = 13, unit = "cm")
# Par defaut, ggplot sauvegarde le dernier plot que l'on a créé.
# Il sauvegarde le plot, en tant qu'image dans le dossier où se situe notre fichier.
```

```{r}
base_rnorm
ggsave("plot.svg", width = 10, height = 13, unit = "cm")
# Il sauvegarde le plot, en tant que vectoriel.
# Si on ne veut pas de pixelisation il faut utiliser svg. C'est plus mathématique et donc pas de pixel apparant. 
```


### Exercice : reproduire une image à l'aide de la base de données source. 







