---
title:  "Exam: Base de données MALARIA 2018-11-13"
auteur: "BALDE Hawa Sebo"
date:   "05/11/2020"
output: 
  html_document: 
    toc: yes
    highlight: pygments
    theme: cerulean
    number_sections: yes
editor_options: 
  chunk_output_type: console
---

# Introduction  


   La base de données sur laquelle porte l'étude regroupe l'ensemble des
décès dus au paludisme, entre 1990 et 2016, par tranche d'âge dans le
monde au fil des années. L'objectif est de faire une description de la 
base de données en la soumettant à des questions. Une visualisation des 
données sera faite selon le résultat attendu. Il faudra prendre en compte
la présence de l'indice de développement social(faible, moyen, élevé).



```{r setup, include=FALSE}
knitr::opts_chunk$set(echo = TRUE)
```


# Chargement librairie

```{r}
library(tidyverse)
library(dplyr)
```

# Importation des données

```{r}

malaria_deaths_age <-read_csv("https://raw.githubusercontent.com/rfordatascience/tidytuesday/master/data/2018/2018-11-13/malaria_deaths_age.csv")

```
# Vérification importation et structure des données

```{r}
#------importation

malaria_deaths_age

```


```{r}
#------Controle de la structure
str(malaria_deaths_age)
```

# Manipulation du jeu de données

Le tableau de données a 6 colonnes. On va les renommer
afin de mieux se familiariser avec la base de données. Etant donné
que les colonnes "X1" et "code" n'ont pas d'importance, il est préférable de les supprimer.


```{r}
malaria_deaths_age %>% 
  rename(pays = entity, annee = year, tranche_age = age_group, nbr.deces=deaths) %>% 
  select( -X1, -code)-> data
data
```
*1.Nombre de deces dus au paludisme en 1990 en Afghanistan par tranche d'age?*

```{r}
data %>% 
  filter(annee == 1990 & pays == "Afghanistan") %>% 
  ggplot(aes(x=reorder(tranche_age,nbr.deces), y = nbr.deces), fill)+
  geom_col()+
  labs(title = "nombre de décès en Afghanistan:1990")+
  xlab("tranche d'âge")+
  theme_minimal()


```

*2.Quelle est l'evolution du nombre de décès dus au paludisme*
*au Sénégal de 1990 à 2016?*

> Etapes

- Trier le jeu de données: décès dus au paludisme au Sénégal(filter)
- Faire un group_by année
- Faire un sumarise pour le nombre de décès par an
- Faire une représentation graphique

```{r}

data %>% 
  filter(pays == "Senegal") %>% 
  group_by(annee) %>% 
  summarise(nbr_deces_par_an = sum(nbr.deces)) %>% 
  ggplot(aes(x = annee, y = nbr_deces_par_an))+
  geom_point()+
  geom_smooth()+
  theme_minimal()+
  labs(title = "Evolution du nombre de décès au Sénégal: 1990-2016")
  

```

*3.Quelle est l'evolution du nombre de décès dus au paludisme*
*en Argentine de 1990 à 2016?*

```{r}
data %>% 
  filter(pays == "Argentina") %>% 
  group_by(annee) %>% 
  summarise(nbr_deces_par_an = sum(nbr.deces)) %>% 
  ggplot(aes(x = annee, y = nbr_deces_par_an))+
  geom_point()+
  geom_smooth(color="yellow")+
  theme_minimal()+
  labs(title = "Evolution du nombre de décès en Argentine: 1990-2016")
```

*4.Quelle est l'evolution du nombre de décès dus au paludisme*
*en France de 1990 à 2016?*

```{r}
data %>% 
  filter(pays == "France") %>% 
  group_by(annee) %>% 
  summarise(nbr_deces_par_an = sum(nbr.deces)) %>% 
  ggplot(aes(x = annee, y = nbr_deces_par_an))+
  geom_point()+
  geom_smooth(color="red")+
  theme_minimal()+
  labs(title = "Evolution du nombre de décès en France: 1990-2016")
```


La question 4 montre qu'il y'a des pays dont le nombre de décès dus au Paludisme
au fil des années est égal à 0. 

*5.Quels sont les pays dont la somme des nombres de décès dans le temps*
*est egale à zero?*

```{r}
data %>% 
   group_by(pays,annee) %>% 
  summarise(nbr_deces_par_an = sum(nbr.deces)) %>% 
   count(nbr_deces_par_an)%>%
  filter(nbr_deces_par_an == 0 & n==27) %>% 
  select(pays)
  
  

```


*6. Quels sont les 10 pays qui enregistrent plus de décés d'enfants de moins de 5 ans*
*en 2016?*


```{r}

data %>% 
  filter(annee == 2016 & 
           tranche_age == "Under 5" &
           nbr.deces != 0) %>% 
  arrange(desc(nbr.deces))-> deces_moins_5_2016
  
deces_moins_5_2016 [1:13,]%>% 
  filter(pays!= "Low SDI") %>% 
  filter(pays!= "Low-middle SDI") %>% 
  filter(pays != "World") %>% 
  ggplot(aes(x= reorder(pays, nbr.deces), y = nbr.deces, color =pays, fill = pays))+
  geom_col()+
  xlab("pays")+
  theme_minimal()+
 labs(title = "Histogramme des pays qui ont plus de décès moins de 5ans: 2016")
  

```


*7. Quels sont les 10 pays qui enregistrent moins de décés d'enfants de moins de 5 ans*
*en 2016?*


```{r}
data %>% 
  filter(annee == 2016 & 
           tranche_age == "Under 5" &
           nbr.deces != 0) %>% 
  arrange(nbr.deces)-> deces_moins
  
deces_moins [1:11,]%>% 
  filter(pays!= "High SDI") %>% 
  ggplot(aes(x= reorder(pays, nbr.deces), y = nbr.deces, color =pays, fill = pays))+
  geom_col()+
  xlab("pays")+
  theme_minimal()+
  labs(title = "Histogramme des qui ont moins de décès moins de 5ans: 2016")
```
*8.Sur combien de pays porte notre étude?*

```{r}
data %>% 
  distinct(pays) %>% 
  filter(pays !="Low SDI") %>% 
  filter(pays !="Low-middle SDI") %>% 
  filter(pays !="World") %>% 
  filter(pays !="High SDI") %>% 
  filter(pays !="High-middle SDI" ) %>% 
  count() %>% 
  rename("Nombre de pays dans la base de données" = n)

```

*9.Nombre de décès par pays dus au paludisme en 2008?*

```{r}
data %>% 
  filter(pays !="Low SDI") %>% 
  filter(pays !="Low-middle SDI") %>% 
  filter(pays !="World") %>% 
  filter(pays !="High SDI") %>% 
  filter(pays !="High-middle SDI" ) -> country


country %>% 
  filter(annee == 2008) %>% 
  group_by(pays,annee) %>% 
  summarise(nbr_deces_par_an = sum(nbr.deces)) ->country_1 

country_1 [1:25,] %>% 
  ggplot(aes(x = pays, y = nbr_deces_par_an))+
  geom_col(aes(fill = pays))+
  theme_minimal()+
  labs(title = "Nombre de décès dus au paludisme par pays en 2008")
```

*10.50 pays qui ont le plus grand pourcentage de décés en 1998?*


```{r}

#---nombre de décés par an et par pays
country %>% 
  group_by(pays,annee) %>% 
  summarise(nbr_deces_an = sum(nbr.deces)) ->country_2

#---nombre de décés par an dans le monde
data %>% 
  filter(pays == "World") %>% 
  group_by(pays,annee) %>% 
  summarise(nbr_deces_World = sum(nbr.deces)) -> deces_world

#--- fusion des des tableau par pays
merge(country_2, deces_world, by ="annee")-> deces_per_pays_monde

#------pourcentage de décés par pays 
#------ représentation 50 pays avec la plus grande proportion
deces_per_pays_monde %>% 
  select(-pays.y) %>% 
  mutate(proportion = (nbr_deces_an/nbr_deces_World)*100) %>% 
  filter(annee == 1998 & proportion != 0.0) %>% 
  arrange(desc(proportion))-> proportion_50

proportion_50[1:50,] %>% 
  ggplot(aes(x = reorder(pays.x,proportion), y = proportion)) +
  geom_col(fill = "chartreuse")+
  coord_flip()+
  theme_minimal()+
  labs(title= "50 pays qui ont le plus grand pourcentage de décés")
  
  

```

*11.nombre total de décés dus au paludisme de chaque pays de 1990 à 2016*
*par tranche d'age?*


```{r}
country %>% 
  group_by(pays,tranche_age) %>% 
  summarise(nbr_total= sum(nbr.deces)) %>% 
 filter(nbr_total != 0) %>% 
  arrange(desc(pays,nbr_total))->country_10

country_10[1:15,]
 country_10[1:15,] %>% 
   ggplot( aes(x=tranche_age, y=nbr_total, fill=tranche_age)) + 
    geom_boxplot() +
   stat_summary(fun.y=mean, geom="point", shape=20, size=2, color="red", fill="red")+
    xlab("tranche_age") +
    theme(legend.position="none") +
    xlab("") +
    xlab("")+
    labs(title= "Nombre total de décès par tranche d'âge")+
      theme_minimal()
  
```

