---
title: "CM 5 15octobre"
author: "Iris Thorimbert"
date: "15/10/2021"
output: html_document
---

```{r setup, include=FALSE}
knitr::opts_chunk$set(echo = TRUE)
library(tidyverse)
```

##GGplot avancé

## recap ggplot
```{r}
mpg %>% 
  ggplot()+
  aes(x = cty, y = hwy, color = manufacturer)+
  geom_point()+
  facet_wrap(~drv)
```

plot de base pour travailler

```{r}
base <- iris %>% 
  ggplot()+
  aes(x = Sepal.Length, y = Sepal.Width, color = Species, size = Petal.Width)+
  geom_point()

base
```
## coord_*

### cood_flip()
invere les axes

```{r}
base+
  coord_flip()
```
## cord_cartesian()
change les limites ou autres propriétés des coordonnées
```{r}
base + coord_cartesian(xlim = c(6,7), ylim = c(2.5,3))


```
### coord_fixed and coord_equal

```{r}
base_mpg <-mpg %>% 
  ggplot()+
  aes(cty, hwy)+
  geom_point()

  base_mpg + geom_abline(slope = 1, intercept = 0, color="red", linetype="dashed")
```
creer des coordonnées egale --- on btient le controle sur le ratio des unités de laxe x et y
```{r}
base_mpg +coord_equal(ratio = 1)
```
### coord_fixed

```{r}
base_mpg + coord_fixed(ratio = 1)
```

## coordonnées polaires
- coordonnées cartésiennes: x, y -> c'est x la position horizontale et y la position verticale
- coordonnées polaires: x c'est la distance du centre et y c'est l'angle (distance avec un angle autour d'un point)

```{r}
base_mpg+ coord_polar()
```
```{r}
base+coord_polar()
```

## camembert!! pie charts
-un pie chart c'ets juste une barre en coordonnées polaires

on commence par un graphique en barre
```{r}
barre <-mpg %>% 
  ggplot()+
  aes(x = "",y = class, fill = class)+geom_col()
barre
```
transformer en camenbert
```{r}
barre +coord_polar(theta = "y")
```
## autre exemple de coord_polar avec babynames

-evolution des mary

1. version linear
```{r}
library(babynames)
linear <- babynames %>% 
  filter(name=="Mary" & sex=="F") %>% 
  ggplot()+
  aes(x= year, y = prop)+
  geom_line()
linear  
```
```{r}
linear+coord_polar()
```
```{r}
library(babynames)
linear2 <- babynames %>% 
  filter(name %in% c("Mary", "Emily") & sex=="F") %>% 
  ggplot()+
  aes(x= year, y = prop)+
  geom_line()
linear2 
```
```{r}
linear2+coord_polar()
```
## chart en radar avec coord_polar

creer des données surdes villes francaises pour les comparer

```{r}
df <- tibble(ville = c("Grenoble", "Paris"),
              taille = c(2,5),
              distance_mer = c(3,2),
distance_montagne = c(0,5),
sympa = c(5,0),
riche = c(3,4))

```

## non fini
1. tidy the data fram cad une var par colone et une obs par ligne

```{r}
df_tidy <- df %>% 
```
2.linaire
```{r}

```
3. on fait un radar avec cooord_polar
```{r}
linear + coord_polar(direction = -1, clip = "off")
```


###scale_*-*
- scale agit sur les geom

```{r}
base +scale_color_grey(start = 0.1,end = 0.6)
```
```{r}
base+scale_color_brewer(palette = "Pastel1")
```
```{r}
base + scale_color_viridis_d(option = "magma")
```

On peut faire les couleurs à la main 
```{r}
base + scale_color_manual(values = c("pink", "red","purple"))

```

### palette couleur continue

```{r}
df <- tibble(x=rnorm(1000, mean = 10, sd=5),
             y=rnorm(1000, mean = 10, sd=5),
             score=rnorm(1000, mean = 0, sd=2))

base_rnorm <- df %>% 
  ggplot()+
  aes(x = x, y = y, color = score)+
  geom_point()
base_rnorm

```
on n'y voit rien du tout avec lew couleurs par déaut, 
nous changeons le gradiant
gradient avec 2 points
```{r}
base_rnorm + scale_color_gradient(low = "red", high ="green")
```
gradient avec 3 pts
```{r}
base_rnorm +scale_color_gradient2(low ="red", mid = "white", high = "green")
```

gradient de N passages
```{r}
base_rnorm + scale_colour_gradientn(colors = c("red","yellow","orange","blue","green"))
```

#### entre continue et discret on a les "binned"

```{r}
base_rnorm + scale_color_binned()
```
### changer d'autres éléments
```{r}
base + scale_size_continuous(range = c(1, 12))
```
### fil vs color

barres
```{r}
barre2 <-mpg %>% 
  ggplot()+
  aes(x = manufacturer, fill = manufacturer)+
  geom_bar()+
  scale_fill_viridis_d()
barre2
```
### apparence as maped vs non mapped
- tout ce qui est mappé à une variable est géré par les fonctions scale_*_*
- si ce n'est pas mappé vous pouvez cahnger directement
```{r}
 mpg %>% 
  ggplot()+
  aes(x = manufacturer, fill= manufacturer)+
  geom_bar(fill ="blue")+
  geom_hline(yintercept = 15, color = "red")

```


## theme 
```{r}
 install.packages("ggthemes")
library(ggthemes)
```
```{r}
base + theme_economist()
```
```{r}
base + theme(legend.position = "non", panel.background = element_rect(fill = "beige"))
```


## titre, lignes, annotations

```{r}
base+
  labs(title = "Grand titre", subtitle = "on explique des choses", caption = "by iris", tag = "tag")+
  theme(plot.caption.position = "plot", plot.caption = element_text(size = 6, face = "italic"),
        plot.title = element_text(face = "bold", size= 20))

#on peut enregistrer un theme pour le reutiliser souvent 
# de la meme maniere on fait 
# theme_iris <-  theme(plot.caption.position = "plot", plot.caption = element_text(size = 6, face = "italic"),
       # plot.title = element_text(face = "bold", size= 20))
  
```


# lignes de référence

```{r}
base_rnorm+
  labs(title = "Notes bac 2021", x = "notes")+
  coord_cartesian(xlim = c(0,20))+
  geom_vline(xintercept = 10, color = "red")

```

# autre annotation
```{r}
base_rnorm+
  annotate("text", x = 0, y= 6.8, label="Bonjour")+
  annotate("segment", x= 0, xend = 10, y = 6, yend = 6.5, color="green", size=1)
```

```{r}
base +
  annotate("text", x = 4.5, y = 4.5, label = "SETOSA" )+
  annotate("segment", x= 4.5, y = 2.4, xend = 7 , yend = 4.4, color = "red")
```

# enregister un plot

fontion `ggsave`
```{r}
base_rnorm
ggsave("plot.jpeg")# on peut modifier la taille avce height, width, unit nécessair (cm ou mm ou m etc)
```
```{r}
base_rnorm
#ggsave("plot.svg", width = 10, height = 13, unit = "cm")
# sauvegarde en tant que vectoriel donc en zoomant on aura jamais de pixel
```

svg ne fonctionne pas 