---
title: "Notes_L5"
author: "Paolo Crosetto"
date: "10/15/2021"
output: html_document
---

```{r setup, include=FALSE}
library(tidyverse)
knitr::opts_chunk$set(echo = TRUE)
```

## GGplot avancé


### recap ggplot
```{r}
mpg %>% 
  ggplot()+
  aes(x= cty, y = hwy, color = manufacturer)+
  geom_point()+
  facet_wrap(~drv)
```


plot de base pour travailler

```{r}
base <- iris %>% 
  ggplot() +
  aes(x = Sepal.Length, y = Sepal.Width,
      color = Species, size = Petal.Width)+
  geom_point()

base
```

## coord_*


### coord_flip()

ça inverse les axes

```{r}
base + coord_flip()
```


### coord_cartesian()

changer les limites ou autre propriéé des coordonnées

```{r}
base + coord_cartesian(xlim = c(6,7), ylim = c(2.5,3))
```

### coord_fixed() and coord_equal()

```{r}
base_mpg <- mpg %>% 
  ggplot() +
  aes(cty, hwy)+
  geom_point() +
  geom_abline(slope = 1, intercept = 0, color = "red", linetype = "dashed")
base_mpg
```


créer des coordoonées égales -- on obtient le control sur le ratio des unités de l'axe X et de l'axe Y.

```{r}
base_mpg + coord_equal(ratio = 1)
```

## coord_fixed()

```{r}
base_mpg + coord_fixed(ratio = 2)
```

### coordonnées polaires

- coordonnée cartesienne: x, y -> x c'est la position horizontale, et y la position verticale. 

- coordonnée polaire: x, y -> x c'est la distance du centre; y c'est l'angle.

```{r}
base + coord_polar()
```

### camemberts!! pie charts 

- un pie chart c'est juste une barre en coordonnées polaires!

on commence par un graphique en barre


```{r}
barre <- mpg %>% 
  ggplot()+
  aes(x = "", y = class, fill = class)+
  geom_col()

barre
```
transform en pie chart!

```{r}
barre + coord_polar(theta = "y")
```

### example de coord_polar avec babynames

- évolution des "Mary"

```{r}
library(babynames)

linear <- babynames %>% 
  filter(name %in% c("Mary","Emily") & sex == "F") %>% 
  ggplot()+
  aes(x = year, y = prop, color = name)+
  geom_line()
linear

```
version polaire

```{r}
linear + coord_polar()
```

#### chart en radar avec coord_polar

créer des données sur deux villes françaises pour les comparer

```{r}
df <- tibble(ville = c("Grenoble", "Paris"),
             taille = c(2, 5),
             distance_mer = c(3, 2),
             distance_montagne = c(0, 5),
             sympa = c(5, 0),
             riche = c(3, 4))
```
1. tidy the data fram -> une variable par colonne et une observation par ligne
```{r}
df_tidy <- df %>% 
  pivot_longer(-ville, names_to = "caracteristique", values_to = "note")
df_tidy
```

2. plot en linéaire

```{r}
linear <- df_tidy %>% 
  ggplot()+
  aes(x= caracteristique, y = note, color = ville, group = ville)+
  geom_line()
linear
```

3. on fait un radar avec coord_polar()

```{r}
linear + coord_polar(direction = -1, clip = "off")
```


## scale_*_*

- scale agit sur les geom_*

```{r}
base + scale_color_grey(start = 0.2, end = 0.8)
```

```{r}
base + scale_color_brewer(palette = "Pastel1")
```

```{r}
base + scale_color_viridis_d(option = "magma")
```

```{r}
base + scale_color_manual(values = c("pink", "#7fd7f7", "#bdffa5"))
```


### continuous scales

example avec couleur continue

```{r}
df <- tibble(x = rnorm(1000, mean = 10, sd = 5),
             y = runif(1000, min = 5, max = 7),
             score = rnorm(1000, mean = 0, sd = 2))

base_rnorm <- df %>% 
  ggplot()+
  aes(x= x, y = y, color = score)+
  geom_point()

base_rnorm
```
on n'y voit rien du tout avec les couleurs par défaut!!!

changer le gradient; 2 point

```{r}
base_rnorm + scale_color_gradient(low = "red", high = "green")
```

gradient avec 3 points

```{r}
base_rnorm + scale_color_gradient2(low = "red", mid = "grey", high = "green")
```


gradient avec N passages

```{r}
base_rnorm + scale_color_gradientn(colors = c("red", "yellow", "orange", "blue", "green"))
```

## entre continue et discret on a les "binned"

```{r}
base_rnorm+ scale_color_binned()
``` 


## changing other things

```{r}
base + scale_size_continuous(range = c(1, 12))
```

### fill vs color

barres!

```{r}
barres2 <- mpg %>% 
  ggplot()+
  aes(x = manufacturer, fill = manufacturer)+
  geom_bar()
```


### appearance as mapped vs non-mapped


- tout ce qui est mappé à une variable est geré par les fonctions scale_*_*
- si ce n'est pas mappé, vous pouvez changer directement

```{r}
barres2
```
```{r}
 mpg %>% 
  ggplot()+
  aes(x = manufacturer, fill = manufacturer, color = manufacturer)+
  geom_bar()+
  geom_hline(yintercept = 15, color = "red")
```

#### themes

```{r}
base + theme_minimal()
```

### ggthemes


```{r}
#install.packages("ggthemes")
library(ggthemes)

base + theme_solarized_2()

```

### à la main

```{r}
base +
  theme(legend.position = "none",
        panel.background = element_rect(fill = "yellow"),)
```




## titres, lignes, annotations

```{r}
theme_paolo <- theme(plot.caption.position = "plot",
        plot.caption = element_text(size = 5, face = "italic"),
        plot.title = element_text(face = "bold", size = 30, colour = "red"), 
        plot.subtitle = element_text(face = "italic"))

base +
  labs(title = "Grand titre", subtitle = "on explique des choses",
       caption = "by @paolocrosetto", alt = "texte qui décrit le plot")+
 theme_paolo



```



## lignes de référence

```{r}
base_rnorm +
    labs(title = "Notes BAC 2021", 
         x = "note")+ 
  coord_cartesian(xlim = c(0,20))+
  geom_vline(xintercept = 10, color = "red")+
  geom_hline(yintercept = 5.5, color = "green")+
  geom_abline(slope = 0.5, intercept = 5, linetype = "dashed", size = 2)  # y = ax + b
```

### autres annotations

```{r}
base_rnorm +
  annotate("text", x = 0, y = 6.8, label = "BONJOUR")+
  annotate("segment", x = 0, xend = 10, y = 6, yend = 6.5, color = "green", size = 3)
```

```{r}
base +
  annotate("text", x = 4.5, y = 4.3, label = "SETOSA")+
  annotate("segment", x = 4.5, y = 2.4, xend = 7, yend = 4.4, color = "red")
```


### saving a plot

fonction `ggsave`

```{r}
base_rnorm
ggsave("plot.pdf")
```







