library(tidyverse)


```{r}
mpg %>%
  ggplot()+
  
```

```{r}
base<-iris %>% 
  ggplot()+
  aes(x=Sepal.Length,y=Sepal.Width,
      color=Species,size=Petal.Width)+
  geom_point()
```
## coord_*

```{r}
base+coord_flip()
```
Changer les limites ou autres proprietes des coordonnées
```{r}
base+coord_cartesian(xlim = c(6,7), ylim = c(2.5,3)) 
```
###coord_fixed() and coord_equal()

```{r}
base
```
```{r}
base_mpg <-mpg %>%
  ggplot()+
  geom_point()  

base_mpg+geom_abline(slope=1, intercept=0,color="red",linetype="dashed")

#Créer des coordonnées égales
base_mpg +coord_equal(ratio=1)

#coord_fixes
base_mpg+ coord_fixed(ratio)

###coord polaires
#coordonnée carthésienne: x,y->x c'est la position horizontale, et y la position verticale
#coordonnées polaire: x,y -> c'est la distance du centre; y est l'angle

base_mpg +coord_polar()
```

Camembert pie charts
- Un pie chart est une barre en coordonnées polaires
```{r}
barre<-mpg %>% 
  ggplot()+
  aes(x="",y=class,fill=class) +
  geom_col()

barre
```
Transform in pie chart
```{r}
barre +coord_polar(theta = "y")

```
###exemple avec babynames
```{r}
library(babynames)
linear <- babynames %>% 
  filter(name%in% c("Mary","Julia") & sex=="F") %>% 
  ggplot()+
  aes(x=year,y=prop,color=name)+
  geom_line()
linear
```
#Version polaire
```{r}
linear+coord_polar()
```
###Chart en radar avec coord_polar

créer des données sur deux villes francaises pour les comparer
```{r}
df<-tibble(ville=c("Grenoble","Paris"),taille=c(2,5) ,
                                               distance_montagne=c(0,5),
                                               sympa=c(0,5),
                                               riche=c(3,4))

#1. tidy the data frame -> une variable par colonne et une observation par ligne
df_tidy<-df %>% 
  pivot_longer(-ville,names_to = "caracteristiques",values_to = "note")
df_tidy
```
```{r}
df_tidy %>% 
  ggplot()+
  aes(x=caracteristiques, y=note, color=ville,group=ville)+
  geom_line()
```
##Scale_*_*
#Agit sur les geom 
```{r}
base+scale_color_grey(start = 0.2,end=0.8)
```
```{r}
base+scale_color_brewer(palette="Pastel1")
base+scale_color_manual(values=c("pink","yellow","#bdffa5"))
```

