---
title: "Eudes"
author: "Thibault Eudes"
date: "28/10/2021"
output: html_document
---



Nous nous interesserons dans cette étude aux différentes caractéristiques qui permettent à une chanson d'être populaire.
# Importation et nettoyage des données
```{r}

library(tidyverse)
library(kableExtra)
library(skimr)
library(chron)
library(ggthemes)


ssini <- readr::read_csv('https://raw.githubusercontent.com/rfordatascience/tidytuesday/master/data/2020/2020-01-21/spotify_songs.csv')

#Certaines chansons sont en double: on ne garde qu'une seule version
ssini<-ssini %>% 
  distinct(track_id,.keep_all = T)

ss<-ssini %>% 
  mutate(.,duree=as.times(format(as.POSIXct(Sys.Date())+duration_ms/1000-3600, "%H:%M:%S"))) %>% 
  mutate(.,dureem=duration_ms/60000) %>% 
  as.data.frame()
#Duree sera utilisée pour visualiser des moyennes etc. 
#R représente mal les heures, on utilisera un pourcentage de minutes (dureem) pour les graphiques
```
###1 Quelle est la durée moyenne des titres sur Spotify ?
```{r}
mean(ss$duree)
#Conversion en secondes puis utilisation de sys.Date pour récupérer le format minutes-secondes
```
###3 Spotify a t-il une repartition équitable des genres de musique ? -> graphique camembert
```{r}
m<-mean(table(ss$playlist_genre))

ss %>% 
  ggplot(.,aes(playlist_genre),table(playlist_genre)) +
  geom_bar(aes(fill = playlist_genre  )) +
  labs(title = "Répartition des genres sur la plateforme",y="Nombre de titres",x="Genre") +
  geom_hline(yintercept = m, color = "red")+
  annotate(geom="text",label=m
,x=6.4,y=m+170,color="black",size=3)+
  scale_fill_discrete(name="Genre")+
  theme_minimal()+
  theme(plot.title = element_text(hjust = 0.5))

```


#2 Y a t-il un genre predominant parmis les chansons les plus populaires ?
```{r}
t<-ss %>% 
  select(track_name,track_artist,playlist_genre,duree,track_popularity,track_album_release_date) %>% 
  top_n(.,15,wt=track_popularity) %>% 
  arrange(desc(track_popularity))

t %>%
  ggplot(aes(y = reorder(track_name,track_popularity),x = track_popularity))+
  geom_col(aes(fill = playlist_genre))+
    labs(title = "Les 15 chansons les plus populaires",y="Nom du titre",x="Popularité") +
    scale_fill_manual(values =c(15,75,60))+
  scale_fill_discrete(name="Genre")+
  theme_minimal()+
  theme(plot.title = element_text(hjust = 0.5))
```
```{r}
N=50
G<-table(t$playlist_genre)/N

t<-ss %>% 
  select(track_name,track_artist,playlist_genre,duree,track_popularity,track_album_release_date) %>% 
  top_n(.,N,wt=track_popularity) %>% 
  arrange(desc(track_popularity))
  



pie<-t %>%
  ggplot(aes(x="",fill=playlist_genre,label=))+
  geom_bar(width = 1)+      
    labs(title = "Genre des chansons les plus populaires",x=NULL,y=NULL) +
    scale_fill_discrete(name="Genre")+
  theme_void()+
  theme(plot.title = element_text(hjust = 0.5))


pie + coord_polar(theta = "y", start=0)
  #geom_text(aes(,label=G))+
   # scale_fill_brewer(palette="Set1")


```


#Cela se verifie t il sur l'echantillon global? (diagramme de popularité moyenne)
```{r}
ss %>% 
  ggplot(aes(playlist_genre,track_popularity))+
  geom_boxplot(varwidth = T,fill="skyblue")+
    labs(title = "Popularité en fonction du genre",y="Popularité",x="Genre") +
  theme_minimal()+
  theme(plot.title = element_text(hjust = 0.5))
```


#6 Les styles de musique sont ils soumis aux mêmes contraintes de durée de chanson afin d'être populaire?
```{r}
ggplot(ss,aes(x = dureem,y = track_popularity,color=playlist_genre))+
    geom_smooth(se=F) +
    labs(title = "Popularité des titres selon leur durée",x="Duree du titre",y="Popularité du titre",fill="Genre")+
  theme_minimal()+
  theme(plot.title = element_text(hjust = 0.5))
```
L'EDM semble dépendre plus de la durée que les autres genres

#5 Faire un diagramme empilé sur les durées des chansons selon le style de musique
```{r}

ss5<-ss %>% 
  mutate(catd=cut(ss$dureem,breaks=c(0:2,3,4,5:10)))


ss5 %>% 
  ggplot(aes(catd))+
  geom_bar(fill="skyblue")+
  labs(title = "Repartition des titres selon leur durée",x="Duree du titre",y="Nombre de titres",)+
  theme_minimal()+
  theme(plot.title = element_text(hjust = 0.5))


```




#7 Y a t-il une formule pour faire une chanson populaire ?
```{r}
corr_list<-ss[c(12,13,15,17:23)]

B<-corr_list %>%
  summarize_all(funs(cor(.,ss$track_popularity))) %>% 
  t() %>%
  as.data.frame() %>%
  rownames_to_column("var") %>%
  rename("correlation avec la popularité" = V1)

mincor<-min(B$`correlation avec la popularité`)
maxcor<-max(B$`correlation avec la popularité`)



B %>% 
  ggplot(aes(var,`correlation avec la popularité`),ylim=c(-1,1))+
  geom_col(fill="skyblue")+
  ylim(-1,1)+
  geom_text(aes(label=round(`correlation avec la popularité`,2)), vjust =0)+
    scale_x_discrete(guide = guide_axis(n.dodge=3))+
  labs(title = "Corrélation entre score et popularité",x="Variable",y="Corrélation",size=12)+
  theme(plot.title = element_text(hjust = 0.5))
```
Les corrélations sont toutes plutot basses on peut donc supposer qu'il n'y a à priori pas de préférence nette. On peut retenir une très légère préférence pour les musiques avec des paroles ( cor= -0.12 ) 



#8 La musique électronique est elle plus dépendante de certaines caractéristiques que les autres ?
```{r}
edm_corr <-ss %>%
  filter(playlist_genre=="edm") %>% 
    .[c(12,13,15,17:22)]
edm_pop<-ss %>%
  filter(playlist_genre=="edm") %>% 
    .[4]

EDM<-edm_corr %>%
  summarize_all(funs(cor(.,edm_pop$track_popularity))) %>% 
  t() %>%
  as.data.frame() %>%
  rownames_to_column("var") %>%
  rename("correlation avec la popularité" = V1)
  
EDM %>% 
  ggplot(aes(var,`correlation avec la popularité`),ylim=c(-1,1))+
  geom_col(fill="skyblue")+
  ylim(-1,1)+
  geom_text(aes(label=round(`correlation avec la popularité`,2)), vjust =0)+
    scale_x_discrete(guide = guide_axis(n.dodge=3))+
  labs(title = "Corrélation entre score et popularité",x="Variable",y="Corrélation",size=12)+
  theme(plot.title = element_text(hjust = 0.5))
```
#10 Nuage de points coloré sur des caractéristiques (popularité + danceability ?) sur un échantillon réduit

```{r}
Top100 <- 
ss %>% 
  top_n(.,100,wt=track_popularity)

Top100 %>% 
  ggplot(aes(x=energy,y=track_popularity))+
  geom_point()

```


#11 Autre geom
```{r}
base <- iris %>% 
  ggplot(aes(x = Sepal.Length, y = Sepal.Width, 
             color = Species, size = Petal.Width))+
  geom_point()
base
```









