---
ioslides_presentation: default
author: "Paolo Crosetto"
output:
  slidy_presentation: default
  ioslides_presentation: default
  beamer_presentation: default
title: "Introduction to R and the tidyverse"
---
  
  ```{r setup, include=FALSE, warning=FALSE, message=FALSE, fig.align='center'}
knitr::opts_chunk$set(echo = TRUE)
library(tidyverse)
theme_set(theme_minimal())
```

# Lecture 4: hands on the data

## Some handy resources

> you might want to have a list of functions at hand for your exercises

- Base R cheat sheet: [here](http://github.com/rstudio/cheatsheets/raw/master/source/pdfs/base-r.pdf)
- Rstudio cheat sheet: [here](https://github.com/rstudio/cheatsheets/raw/master/source/pdfs/rstudio-IDE-cheatsheet.pdf)
- data manipulation cheat sheet: [here](https://github.com/rstudio/cheatsheets/raw/master/source/pdfs/data-transformation-cheatsheet.pdf)
- ggplot2 cheat sheet: [here](https://github.com/rstudio/cheatsheets/raw/master/source/pdfs/ggplot2-cheatsheet-2.1.pdf)
- Eurostat cheat sheet: [here](https://github.com/rstudio/cheatsheets/raw/master/source/pdfs/eurostat_cheatsheet.pdf)
- Regular Expressions: [here](https://www.rstudio.com/wp-content/uploads/2016/09/RegExCheatsheet.pdf)


## Exercice 1: des données simples

```{r, results='hide', message=FALSE}
library(tidyverse)
df <- economics_long
```

> questions

- comment est-ce que le taux de choamge a varié au fil des années?
- quels sont les 4 mois avec le plus de chomage?
- y a-t-il une relation entre la durée du chomage et le taux de chomage? (plot)
- y a-t-il une relation entre la population totale et le nombre de chomeurs? (plot)


## Exercice 2: des données Eurostat

```{r, results='hide', message=FALSE}
library(eurostat)
```
> on peut tirer des données directement de Eurostat avec le package `eurostat`

- `ìnstall.packages("eurostat")`
- pour trouver des bases de données: `search_eurostat("string")`
- pour importer des bases de données: `get_eurostat(tableid, type = "code" or "label")`
- très facile, mais attention, les données *ne sont pas complètes ni propres*!

## Exercice 2: nombre de naissances en Europe


`df <- get_eurostat("demo_r_births", time_format = "num")`


> le données montrent le nombre de naissances entre 1990 et 2015 pour les états et régions européennes (EU + autres)

- quels pays ont eu plus de 100k naissances en 2015? (!!pas région) [plot]
- comment est-ce que le nombre de naissances a évolué depuis 1990 dans chaque pays? [plot]
- comment est-ce que le nombre de naissances a évolué depuis 1990 en IT, FR, DE, ES, UK? [plot]

## Exercice 3: évolution du PIB

> on utilisera des données en csv: `nama_10_gdp_1_Data.csv`

- you find the data here: http://goo.gl/UgJXpo
- quelle est l'évoluton du PIB à prix courants pour les 5 grands pays EU?
- (Allemagne, France, Italie, Royaume-Uni, Espagne)
- quelle est l'évolution du PIB (plot)
- quelle est l'evolution de la croissance du PIB (plot)

## Exercice 4: deux tableaux Eurostat

> on se demande quelles sont les communes en France avec plus de lits d'hotel par habitant

- les lits d'hotels se trouvent sur Eurostat dans le tableau `urb_ctour`
- la population des communes se trouve sur Eurostat dans le tableau `urb_cpop1`
- attention! vous pouvez télécharger *ou* les labels *ou* les codes!
- il faut combiner les deux tableaux pour donner une réponse

> et si on se demandait la même question pour Italie 2004?


