---
title: "Cours 4"
author: "Célia Jourdan"
date: "08/10/2021"
output: html_document
---

```{r setup, include=FALSE}
knitr::opts_chunk$set(echo = TRUE)
```

### Intro à RmD

test apprendre à prendre des notes 

```{r}
print("je veux du code")
```

### 1. Join

exercices de join sur les données de 'flights', 'planes' et 'airports'

```{r}
library(tidyverse)
library(nycflights13)


# assign each dataset to a local object
fl <- flights
ai <- airports
pl <- planes
```

Les éléments qu'on veut sont répartis sur 3 bases différentes. Il faut les joindres. 
Chaque aéroport à un code unique de 3 lettres : variable faa dans airport et dest dans flights. 
Dans plate : numéro de série dans tailnum, il existe la même variable dans airport.
--> Il faut bien connaître ses données avant de commencer à les joindres. 

#### 1. Contrôler que les clés sont uniques

Est-ce qu'il y a le même nombre d'observations que de groupes ?

```{r}
pl %>% group_by(tailnum)
```

Est-ce qu'il ya un groupe avec plus d'un membre ?

```{r}
pl %>% group_by(tailnum) %>%  filter(n()>1) 
```


### do newer planes fly longest routes ? 

- chercher l'âge des avions dans "planes"
- utiliser 'left join'
- la base de référence est 'flights' et la base où on cherche l'info additionnelle est 'planes'

```{r}
question1 <- fl %>%
  rename(year_flight = year) %>%
  left_join(pl, by = "tailnum")
```

On va donc pouvoir répondre à la question. 
Autrement dit, y a-t-il une corrélation entre année de production de l'avion et distance parcourue ?

```{r}
question1 %>% 
  group_by(year) %>% 
  summarise(distance = mean(distance, na.rm = T)) %>% 
  ggplot()+
  aes(year, distance) +
  geom_point()+
  geom_smooth(method="lm")  
```


Solution 2 : juste plot

```{r}
question1 %>% 
  ggplot()+
  aes(year, distance) +
  geom_point()+
  geom_smooth(method="lm")
```


Solution 3 : régression

```{r}
question1 %>% 
  lm(distance~year, data = .) %>% 
  broom::tidy()
```


Exercice : Combien de vols atterrissent à un aéroport qui a une altitude > 1000mt ? 

1. Check uniqueness

```{r}
ai %>%  group_by(faa)
```


2. join

Attention ! La variable a deux noms différents. Elle s'appelle 'dest' dans 'flights' et 'faa' dans 'airport'

```{r}
question2 <- fl %>%
  left_join(ai, by = c("dest" = "faa"))
```

3. répondre à la question
- Calculer la variable altitude en mètres
- Filtrer les dest > 1000m s.n.m.

```{r}
question2 %>% 
  mutate(alt_m = alt/3.28084) %>% 
  filter(alt_m > 1000)
```


Autre exercice : How old are the planes that fly to airports whose altitude is > 1000mt ?

Essai toute seule :
```{r}
question2 %>% 
  rename(year_flight = year) %>%
  left_join(pl, by = "tailnum") %>% 
  mutate(age = 2013 - year) %>% 
  summarise(age_moyen = mean(age, na.rm = T))
```

Correction : 
Il faut toujours faire le join 2 à la fois. 
- vols c'est dans flights
- age avions c'est dans planes
- altitude destination c'est dans airport

```{r}
question3 <- fl %>% 
  left_join(ai, by = c("dest" = "faa")) %>% 
  rename(year_flights = year) %>% 
  left_join(pl, by = "tailnum")
```

Réponse :

```{r}
question3 %>% 
  mutate(alt_m = alt/3.28084) %>% 
  filter(alt_m > 1000) %>% 
  summarise(answer = mean(year, na.rm = T))
```


# Partie 2: tidy data
```{r}
table4a
```
## 1. Pivot longer : rend les données plus longues mais plus propres

```{r}
table4a %>% 
  pivot_longer(cols = -country, names_to = "année", values_to = "cas")
```


## 2. pivot_wider

```{r}
table2
```

Ce tableau est ttrop long : il a 12 observations alors qu'on en veut 6. 
Il faut le rendre plus large :

```{r}
table2 %>%
  pivot_wider(names_from = type, values_from = count)
```

## pivot_longer et pivot_wider sont fonctions inverses l'une et l'autre

```{r}
longer <- table4a %>% 
  pivot_longer(cols = !country, names_to = "year", values_to = "cases")
longer
```

```{r}
longer %>% 
  pivot_wider(names_from = year, values_from = cases)
```
On est revenus à la table de départ.


### Exercices : world_bank_pop

#### 1. prendre l'indicateur population urbaine, créer une variable "year".

```{r}
df <- world_bank_pop

df %>% 
  filter(indicator == "SP.URB.TOTL") %>% 
  pivot_longer(cols = -country & -indicator, names_to = "year", values_to = "sp.urb.totl") %>% 
  select(indicator)
```


#### 2. prendre une année; créer une variable pour indicateur

```{r}
df %>% 
  select(country, indicator, '2000') %>% 
  pivot_wider(names_from = indicator, values_from = '2000')
```

#### 3. des vraies données tidy pour la population mondiale

1. créer la variable "year" qui est étalée sur les colonnes
2. étaler sur les colonnes la variable "indiactor" qui n'a pas sa place. 

```{r}
df %>% 
  pivot_longer(cols = !country& !indicator, 
               names_to = "year", values_to = "value") %>% 
  pivot_wider(names_from = indicator, values_from = value)
```

## Separate vs unite

### Separate

```{r}
table3
```

Il faut séparer rate et créer "cas" et "population".

```{r}
table3 %>%
  separate(col = rate, into = c("cas", "pop"), sep ="/", convert = T)
```



```{r}
table5
```

Il faut unir century et year

```{r}
table5 %>% 
  unite(col = "year", century, year, sep = "") %>% 
  separate(rate, into = c("cases", "population"), convert = T) %>% 
  mutate(year = as.integer(year))
```











































