---
title: "Cours 5"
author: "Célia Jourdan"
date: "15/10/2021"
output: html_document
---

```{r setup, include=FALSE}
knitr::opts_chunk$set(echo = TRUE)
```

```{r}
library(tidyverse)

base <- iris %>% 
  ggplot() +
  aes(x = Sepal.Length, y = Sepal.Width,
      color = Species, size = Petal.Width)+
  geom_point()
```

## coord_*

#### coord_flip()

```{r}
base + coord_flip()
```

### coord_cartesian()

changer les limites ou autre propriété des coordonnées

```{r}
base_mpg <- base + coord_cartesian(xlim = c(6,7), ylim = c(2,5))
```

### coord_fixed() and coord_equal()

coord_equal() met la même unité sur les deux axes, ou permet le contrôle du ratio. 

```{r}
base_mpg + coord_equal()

base_mpg + coord_equal(ratio = 1)
```

coord_fixed() : pareil que coord_equal pour contrôler le ratio. 


### Coordonnées polaires

- Coordonnées cartésiennes : x, y -> x c'est la position horizontale, et y la position verticale. 

```{r}
base + coord_polar()
```

### camemberts (pie chart)

- Une pie chart c'est juste une barre en coordonnées polaires. 

```{r}
barre <- mpg %>% 
  ggplot() +
  aes(x = "", y = class, fill = class) + geom_col()

barre
```

On le transforme en pie chart 

```{r}
barre + coord_polar(theta = "y")
```

Exemple de coord_polar avec babynames

- évolution des "Mary"

```{r}
library(babynames)

linear <- babynames %>% 
  filter(name == "Mary" & sex == "F") %>% 
  ggplot()+
  aes(x = year, y = prop)+
  geom_line()

linear + coord_polar()
```

### chart en radar avec coord_polar

créer des données sur deux villes françaises pour les comparer

```{r}
df <- tibble(ville = c("Grenoble", "Paris"), taille = c(2,5), distance_mer = c(3,2), distance_montagne = c(0,5), sympa = c(5,0))
```

## scale_*_*

- Scale agit sur les geom

```{r}
base + scale_color_grey(start = 0.4, end = 0.6)
```



```{r}
base + scale_color_brewer(palette = "Pasteli")
```


```{r}
base + scale_color_viridis_d(option = "magma")
```


```{r}
base + scale_color_manual(values = c("blue", "yellow", "green"))

base + scale_color_manual(values = c("#F4A460", "#008B8B", "#000000"))
```


Il faut toujours savoir si nos couleurs sont continues ou discrètes.

### continuous scale

exemple avec couleurs continues

```{r}
df <- tibble(x = rnorm(1000, mean = 10, sd = 5), 
             y = runif(1000, min = 5, max = 7), 
             score = rnorm(1000, mean = 0, sd = 2))

base_rnorm <- df %>% 
  ggplot() +
  aes(x = x, y = y, color = score)+
  geom_point()

base_rnorm

```

On ne voit rien avec les couleurs pas défaut donc on va changer le gradient

```{r}
base_rnorm +scale_color_gradient(low= "red", high = "green")
```


Gradient avec 3 points

```{r}
base_rnorm +scale_color_gradient2(low= "red",mid = "white", high = "green")
```


Gradient avec N passages

```{r}
#base_rnorm +scale_color_gradientn("red", "yellow", "orange", "blue", "green")
```



```{r}
base_rnorm + scale_color_binned()
```


```{r}
mpg %>% 
  ggplot()+
  aes(x = manufacturer, fill = manufacturer)+
  geom_bar(fill="blue")+
  geom_hline(yintercept = 15, color = "red")
  
```



#### themes

```{r}
base + theme_bw()

base + theme_classic()

base + theme_dark()
```

### ggthemes

```{r}
install.packages("ggthemes")
library(ggthemes)

base + theme_economist()

base + theme_excel_new()
```

### à la main

```{r}
base +
  theme(legend.position = "none", 
        panel.background = element_rect(fill = "yellow"))
```

### titres, lignes, annotations

```{r}
base +
  labs(title = "Grand titre", subtitle = "on explique des choses", 
       caption = "on dit autre chose")+
  theme_minimal()
```


## Lignes de référence

```{r}
base_rnorm +
  labs(title = "Notes Bac 2021", x = "note")+
  coord_cartesian(xlim = c(0,20))+
  geom_vline(xintercept = 10, color = "red")+
  geom_hline(yintercept = 5.5, color = "green")#+
  #geom_abline(slope = 0.5, intercept = 5, linetype = "dash", color = "yellow")
```


```{r}
base +
  annotate("text", x = 4.5, y = 4.3, label = "SETOSA")+
  annotate("segment", x = 4.5, y = 2.3, xend = 7, yend =4.4, color = "red")
```

### saving a plot

fonction 'ggsave'

```{r}
ggsave("plot.jpeg", width = 10, height = 3, units = "cm")
```
























