---
title: "Notes_L4"
author: "Fatou Seye"
date: "08/10/2021"
output: html_document
---

```{r setup, include=FALSE}
knitr::opts_chunk$set(echo = TRUE)
```

##L4

### intro à Rmd
je veux du texte

```{r}
print("je veux du code")
```


```{r}
library(tidyverse)
library(nycflights13)
airports


#assign each dataset to a local object 
fl<-flights
ai<-airports
pl<-planes

```

les elements qu'on veut sont repartis dans les 3 bases de données et il faut les joindre 

### 1. Controler que les clés sont uniques
```{r}
pl %>% group_by(tailnum)
```

est-ce qu'il y'a un groupe avec plus d'un membre ?
```{r}
pl %>% group_by(tailnum) %>% filter(n()>1)
```

### do newer palnes fly longest routes?
- chercher l'age des avions dans "planes"
- utiliser 'left_join'
- la base de référence est 'flights' et la base où on cherche l'info additionnelle est 'planes'

```{r}
question1 <- fl %>% 
  rename(year_flights = year) %>% 
  left_join(pl, by ="tailnum") 
```

on va donc pouvoir répondre à la question 

Autrement dit, y a t-il une corrélation entre year de production de l'avion et distance parcourue?
solution 1

```{r}
## stat des + plot
question1 %>% 
  group_by(year) %>% 
  summarise(distance = mean(distance, na.rm = T)) %>% 
  ggplot()+
  aes(year, distance)+
  geom_point()+
  geom_smooth(method = "lm")

```

solution2 : juste plot
```{r}
question1 %>% 
  ggplot()+
  aes(year, distance)+
  geom_point()+
  geom_smooth(method = "lm")

```

solution3 : regression
```{r}
question1 %>% 
  lm(distance~year, data = .) %>% 
  broom::tidy()
```

### exo2 : destination airports > 1000m on the sea level
1. check uniqueness

```{r}
ai %>% group_by(faa)
```

2. join 
attention ! la variable a deux noms differents dest dans 'flights' et faa dans 'airports'

```{r}
question2 <- fl %>% 
  left_join(ai, by=c("dest" = "faa")) #ou faire un rename pour renommer mais on aurait deux variables avec le meme nom
```

3. repondre à la question
- calculer la variable altitude en mètres
- filtrer les dest > 1000 s.n.m

```{r}
question2 %>% 
  mutate(alt_m = alt/3.28084) %>% 
  filter(alt_m > 1000)
```

### exercice 3 : joining 3 datasets

il faut toujours faire le join avec deux tableaux à la fois
question: age moyen des avions qui volent à des destinations > 1000m

- vols c'est dans flights
- age avions c'est dans flights
- altitude destination c'est dans airports

```{r}
question3 <- fl %>% 
  left_join(ai, by=c("dest"="faa")) %>% 
  rename(year_flights = year) %>% 
  left_join(pl, by="tailnum")
```

réponse

```{r}
question3 %>% 
  mutate(alt_m = alt/3.28084) %>% 
  filter(alt_m >1000) %>% 
  summarise(answer = mean(year, na.rm = T))
```

#Partie2 : tidy data

table1
table2 #y a des variables qui sont en lignes donc y a un probleme 
table3 # on a une observation sur une ligne mais deux observations en colonnes (probleme)
table4a
table4b
table5

# tidy data : les variables sont en colonnes et les observations sont en lignes

## 1. pivot_longer
```{r}
table4a
```

pivot_longer #permet de prendre une donnée et de le rendre plus long et plus propre

```{r}
table4a %>% 
  pivot_longer(cols= -country, names_to = "année", values_to = "cas")#on veut toutes les colonnes sauf country
```

## 2. pivot_wider #rend la donnée plus large 

```{r}
table2
```

pivot_wider

```{r}
table2 %>% 
  pivot_wider(names_from = type, values_from = count)#on cree une nouvelle variable qui prend le nom de type et les valeur dans count
```
#pivot_longer et pivot_wider sont des fonctions inverses l'une de l'autre

```{r}
table4a
```

```{r}
longer <- table4a %>% 
  pivot_longer(cols = !country, names_to = "year", values_to = "cases")
longer
```

```{r}
longer %>% 
  pivot_wider(names_from = year, values_from = cases)
```

### exercice: world bank pop

```{r}
df<-world_bank_pop
View(df)
```

### 1. prendre l'indiczteur population urbaine; creer une variable "year"

```{r}
df %>% 
  filter(indicator== "SP.URB.TOTL") %>% 
  pivot_longer(cols= -indicator & -country, names_to = "year",
               values_to = "pop_urb") %>% 
  select(-indicator)
```

### 2. prendre une année; créer une variable par indicateur

```{r}
df %>% 
  select(country, indicator, `2000`) %>% 
  pivot_wider(names_from = indicator, values_from = `2000`)
```

### 3. de vraies données tidy pour la population mondiale
- creer la variable "year" qui est étalée sur les colonnes
- étaler sur les colonnes la variable "indicator" qui n'a pas sa place

```{r}
df %>% 
  pivot_longer(cols = !country & !indicator,
               names_to = "year", values_to = "value") %>% 
  pivot_wider(names_from = indicator, values_from = value)
```

## Separteur de variables : Separate vs unite

### Separate
```{r}
table3
```

il faut séparer "rate" et créer "cas" et "population"
```{r}
table3 %>% 
  separate(col = rate, into=c("cas", "pop"), sep = "/", convert = T)
```

### unite
- il va unir deux variables en une seule

```{r}
table5
```

il faut unir century et year

```{r}
table5 %>% 
  unite(col = "année", century, year, sep = "") %>% 
  separate(rate, into =c("cases", "population"), convert = T) %>% 
  mutate(year = as.integer(year))
```

