---
title: "Notes_L5"
author: "Fatou Seye"
date: "15/10/2021"
output: html_document
---

```{r setup, include=FALSE}
knitr::opts_chunk$set(echo = TRUE)
```

## GGPLOT avancé
library(tidyverse)

### recap ggplot

```{r}
mpg %>%  
  ggplot()+
  aes(x=cty, y=hwy, color=manufacturer)+
  geom_point()+
  facet_wrap(~drv)
```
plot de base pour travailler
```{r}
base <- iris %>% 
  ggplot()+
  aes(x = Sepal.Length, y = Sepal.Width,
      color = Species, size = Petal.Width)+
  geom_point()

base
```

## Coord_functions

### coor_flip() 
ça inverse les axes 

```{r}
base + coord_flip()
```
### coord_cartesian()
changer les limites ou autre propriété des coordonnées 

```{r}
base + coord_cartesian(xlim = c(6,7), ylim = c(2.5,3))
```

### coord_fixed() and coord_equal()
```{r}
base_mpg <- mpg %>% 
  ggplot()+
  aes(cty, hwy)+
  geom_point()+
  geom_abline(slope = 1, intercept = 0, color = "red", linetype = "dashed")

base_mpg
```
créer des coordonnées égales -- on obtient le control sur le ratio des unités de l'axe X et de l'axe Y

```{r}
base_mpg + coord_equal(ratio = 1)
```
## coord_fixed()

```{r}
base_mpg + coord_fixed(ratio = 2 )
```
### coordonnées polaires 

- coordonnée cartesienne : x, y -> x c'est la position horizontale et
y la position verticale.

- coordonnée polaire : x,y -> x cest la distance du centre et y c'est l'angle 

```{r}
base + coord_polar()
```

### camemberts!! pie charts

- un pie chart c'est juste une barre en coordonnées polaires
on commence par un graphique en barre 


```{r}
barre <- mpg %>% 
  ggplot()+
  aes(x = "", y = class, fill = class) + geom_col()

barre
```

on le transfomre en camembert 

```{r}
barre + coord_polar(theta = "y")
```
### example de coord_polar avec babynames
- evolution des mary

```{r}
library(babynames)

linear<-babynames %>% 
  filter(name %in% c("Mary", "Emily") & sex=="F") %>% 
  ggplot()+
  aes(x=year, y = prop, color = name)+
  geom_line()

linear  
```
version polaire 
```{r}
linear + coord_polar()
```

### chart en radar avec coord_polar 

créer des données sur deux villes françaises pour les comparer 

```{r}
df <- tibble(ville = c("Grenoble", "Paris"),
             taille = c(2,5),
             distance_mer = c(3,2),
             distance_montagne = c(0,5),
             sympa = c(5,0),
             riche = c(3,4))
```

1. tidy the data fram -> une variable par colonne et une observation par ligne

```{r}
df_tidy <-df %>% 
  pivot_longer(-ville, names_to = "caracteristique", values_to = "note")

df_tidy
```

2.plot en lineaire 

```{r}
linear<- df_tidy %>% 
  ggplot()+
  aes(x= caracteristique, y=note, color = ville , group = ville)+
  geom_line()

linear
```

3. on fait un radar avec coord_polar()

```{r}
linear + coord_polar(direction = -1, clip = "off")
```

## scale_*-*

- scale agit sur les geom_*
```{r}
base + scale_color_grey(start = 0.4, end = 0.6)
```
```{r}
base + scale_color_brewer(palette = "Pastel1")
```
```{r}
base + scale_color_viridis_d(option = "magma")
```
```{r}
base + scale_color_manual(values = c("pink", "green", "violet"))
```
# attention il faut une couleur par categorie : si on donne deux couleurs alors qu'on a 3 categorie ça ne marche pas (ici les categories c'est les species)


### continuous scales
exemple avec couleur continue

```{r}
df <- tibble(x= rnorm(1000, mean = 10, sd = 5),
             y = runif(1000, min = 5 , max = 7),
             score = rnorm(1000, mean = 0 , sd = 2))

base_rnorm <- df %>% 
  ggplot()+
  aes(x=x, y=y, color = score )+
  geom_point()

base_rnorm
```

on ne voit rien du tout avec les coumeurs par défauts !! 
changer le grandient avec 2 points

```{r}
base_rnorm + scale_color_gradient(low = "red", high = "green")
```
gradient avec 3 point

```{r}
base_rnorm + scale_color_gradient2(low = "red", mid = "white", high = "green")
```
gradient avec N passages 

```{r}
base_rnorm + scale_color_gradientn(colors = c("red" , "yellow", "orange", "blue", "green"))
```
## scale_binned est entre continue et discret 

```{r}
base_rnorm + scale_color_binned()
```

### changing the size 



```{r}
base + scale_size_continuous(range = c(1,20))
```
### fill vs color

barres !

```{r}
barres2<-mpg %>% 
  ggplot()+
  aes(x=manufacturer, fill = manufacturer)+
  geom_bar()+
  scale_fill_viridis_d()

barres2
```

### appearance as named mapped vs non-maped

- tout ce qui est mappé à une variable est géré par les fonctions scales

- tout ce qui n'est pas mappé, vous pouvez le faire directement 

```{r}
mpg %>% 
  ggplot()+
  aes(x=manufacturer, fill = manufacturer)+
  geom_bar()+
  geom_hline(yintercept = 15, color = "green")
```
### themes

```{r}
base + theme_minimal()
```

### ggthemes

```{r}
install.packages("ggthemes")

library(ggthemes)

base + theme_solarized_2()
```

### à la main 

```{r}
base + 
  theme(legend.position = "none", panel.background = element_rect(fill = "violet"), )
```


## titres, lignes, annotations 


```{r}
base + 
  labs(title = "Grand titre", subtitle = "on explique des choses",
       caption = "by @fatouseye", alt = "texte qui decrit le plot")+
  theme_fatou



theme_fatou <-  theme(plot.caption.position = "plot",
        plot.caption = element_text(size = 8, face = "italic" ),
        plot.title = element_text(face = "bold" , size = 32, colour = "red"),
        plot.subtitle = element_text(face = "italic"))
```

##lignes de référence 

```{r}
base_rnorm + 
  labs(title = "Notes BAC 2020",
       x = "note")+
  coord_cartesian(xlim = c(0,20))+
  geom_vline(xintercept = 10, color = "red")+
  geom_hline(yintercept = 5.5 , color = "green")+
  geom_abline(slope = 0.5 , intercept = 5, linetype = "dashed", size = 2) # y = ax+b
```

### autres annotations 

```{r}
base_rnorm+
  annotate("text", x = 0 , y = 6.8, label = "Bonjour")+
  annotate("segment", x= 0, xend = 10, y= 6, yend = 6.5 , color = "green", size = 3)
```
```{r}
base+
  annotate("text", x = 4.5 , y =4.3, label = "Setosa")+
  annotate("segment", x = 4.5, y = 2.4, xend = 7, yend= 4.4, color = "red")

```

### saving a plot

function ggsave

```{r}
base_rnorm
  ggsave("plot.jpeg", width= 50, height = 50, unit = "cm")
```

```{r}
base_rnorm
  ggsave("plot.svg", width= 50, height = 50, unit = "cm") # svg c'est un fichier qui ne pixelise pas quand on zoom dessus
```


```{r}
base_rnorm
  ggsave("plot.pdf", width= 50, height = 50, unit = "cm")
```














