---
title: "L5_notes"
author: "Léa"
date: "15/10/2021"
output: html_document
---
```{r}
library(tidyverse)
```

## GGplot avancé 

### recap ggplot 
```{r}
mpg %>% 
  ggplot()+ aes(x=cty, y=hwy, color = manufacturer)+
  geom_point()+
  facet_wrap(~drv)
```


```{r}
base <- iris %>% 
  ggplot +
  aes(x=Sepal.Length, y = Sepal.Width, color = Species, size = Petal.Width) +
  geom_point()

```


## coord_*

#### coord_flip()

ça inverse les axes : 

```{r}
base + coord_flip()
```


#### coord_cartesian()

changer les limites ou autre propriété des coordonnées 
```{r}
base + coord_cartesian(xlim=c(6,7), ylim=c(2.5,3))
```

Il va nous montrer les données entre 6 et 7 pour x et 2.5 et 3 pour y


#### cood_fixed() and coord_equal 

```{r}
base_mpg <- mpg %>% 
  ggplot() + aes(cty, hwy) + geom_point()
base_mpg
```

--> Les échelles des axes ne sont pas les mêmes (c'est bien mais pour montrer la réalité c'est moins bien)

```{r}
base_mpg + geom_abline(slope =1, intercept = 0, color ="red", linetype ="dashed")
```
--> il n'est pas correcte non plus 


Créer des coordonnées égales : 

```{r}
base_mpg + coord_equal()
```
--> la position des points est plus correcte (cood_equal permet qu'une unité sur un axe = 1 une unité sur l'autre axe). Cette formule par défault c'est 1 du coup.  

```{r}
base_mpg + coord_equal(ratio=1/10)
```
1 unité sur l'axe x, = 1/10 unité sur l'axe y


#### coord_fixed()

```{r}
base_mpg + coord_fixed(ratio=1)
```
--> permet de faire la même chose que la formule d'avant 


### coordonnées polaires 

- coordonnées cartesienne : x, y -> x c'est la position horizontale, et y la position verticale. 
- coordonnées polaires : x, y -> x c'est la distance du centre; y c'est l'angle

```{r}
base + coord_polar()
```

### camemberts !! pie charts

- un pie chart c'est jsute une barre en coordonnées polaires !

on commence par un graphique en barre
```{r}
barre <- mpg %>% 
  ggplot()+
  aes(x = "",y=class, fill = class)+geom_col()
barre
```

transforme un pie en chart

```{r}
barre + coord_polar(theta="y")
```

par défault l'angle est x, donc là on met y. 

### exemple de coord_polar babynames

evolution des "Mary"
```{r}
library(babynames)

linear <- babynames %>% 
  filter(name =="Mary" & sex == "F") %>% 
  ggplot()+
  aes(x=year, y =prop)+
  geom_line()
linear
```

Version polaire : 
```{r}
linear + coord_polar()
```


```{r}
library(babynames)

lineare <- babynames %>% 
  filter(name ==c("Mary" & sex == "F") %>% 
  ggplot()+
  aes(x=year, y =prop)+
  geom_line()
```


#### chart en radar avec coord_polar 

créer des données sur deux villes francaises pour les comparer

```{r}
df <- tibble(ville = c("Grenoble", "Paris"), 
             taille = c(2,5), 
             distance_mer=c(3,2),
             distance_montagne = c(0,5),
             sympa = c(5,0), 
             riche = c(3,4))
df
```

1/ Tidy the data fram -> une variable par colonne et une observation par ligne 

```{r}
df_tidy <- df %>% 
  pivot_longer(-ville, names_to="caracteristique", values_to="note")
df_tidy
```

2. plot en linéaire 

```{r}
df_tidy %>% 
  ggplot()+
  aes(x = caracteristique, y = note, color = ville, group = ville)
```


3. On fait un radar avec coord_polar()

```{r}
linear + coord_polar(direction =-1, clip="off")
```

####### LE 2 ET 3 AVANT A REFAIRE (c'est faux)



## scale_*_*

- agit sur les geom
```{r}
base + scale_color_grey(start = 0.4, end = 0.8)
```
```{r}
base + scale_color_brewer(palette ="Set1")

```
```{r}
base + scale_color_brewer(palette ="Pastel1")

```
```{r}
base + scale_color_viridis_d()

```
-> bien pour les daltoniens 

```{r}
base + scale_color_manual(values=c("bisque4","#bdffa5","coral4"))
```


### continuous scale

# ici l'axe des x est continu, et y discret (les couleurs aussi)

```{r}
df <-tibble(x=rnorm(1000, mean =10,sd =5),
            y = runif(1000, min = 5, max = 7),
            score = rnorm (1000, mean = 0, sd = 2))
```
-> 1000 points, moyenne 10, écart-type 5..

```{r}
base_rnorm <- df %>% 
  ggplot()+
  aes(x=x,y=y, color = score)+
  geom_point()
base_rnorm
```
on n'y voit rien du tout vec les couelurs par défaut

on va changer le gradient :

```{r}
base_rnorm + scale_color_gradient(low ="red", high = "green")
```

Gradient avec 3 points

```{r}
base_rnorm + scale_color_gradient2(low ="red",mid= "white", high = "green")

```

gradient avec N passages

```{r}
base_rnorm + scale_color_gradientn(colors = c("red", "yellow", "orange","blue"))

```


## entre continue et discret on a les "binned"

```{r}
base_rnorm + scale_color_binned(breaks=10)
```

### changing other things 

```{r}
base + scale_size_continuous(range = c(1,12))
```

### fillvs color 

barre !

```{r}

barres2 <- mpg %>% 
  ggplot()+
  aes(x=manufacturer, fill = manufacturer)+
  geom_bar()+
  scale_fill_viridis_d()
```

### apperance as mapped vs non-mapped

- tout ce qui est mappé à une variable est géré par les fonctions scale_*_*
- tout ce qui n'est pas mappé, vous pouvez le faire directement

```{r}
barres2
```

```{r}
mpg %>% 
  ggplot()+
  aes(x=manufacturer, fill = manufacturer)+
  geom_bar(fill = "blue")
```
-> fonction directe : geom_bar(fill = "blue"), on veut quelles soient bleue

```{r}
mpg %>% 
  ggplot()+
  aes(x=manufacturer, fill = manufacturer)+
  geom_bar()+
  geom_hline(yintercept= 15, color ="red")
```

#### thèmes 

```{r}
base + theme_minimal()
```
-> ces fonctions toutes faites, vont changer l'axe, la couleur des fonds..


### ggthemes 

```{r}
install.packages("ggthemes")

library(ggthemes)

```
```{r}
base + theme_minimal()
```

### A la main

```{r}
base + 
  theme(legend.position = "left")
```

```{r}
base + 
  theme(legend.position = "none", panel.background = element_rect(fill="yellow")) 
```


## titres, lignes, annotations 

```{r}
base
```
```{r}
base + labs(title = "Grand titre", subtitle = "on explique les choses", caption = "by @lea", tag = "tag", alt="texte qui décrit le plot") + 
  theme(plot.captation.position = "plot"), plot.caption = element_texte(size = 3, face = "italic"), plot.title = element_text(face="bold", size = 32))
```
alt : imainaons que quelqu'un n'arrive pas à afficher le plot, il y aura un tete

```{r}
base + labs(title = "Grand titre", subtitle = "on explique les choses", caption = "on dit autre chose", tag = "tag", alt="texte qui décrit le plot") + 
  theme(plot.captation.position = "panel")
```



A finir à aprtir de là :
Si je veux enregistrer un theme : 
```{r}
theme_lea <-   theme(plot.captation.position = "plot"), plot.caption = element_texte(size = 3, face = "italic"), plot.title = element_text(face="bold", size = 32, color = "red"))
```

--> a finir 


# lignes de référence 
(pas dans les données, on va mettre, créer une ligne de référence jsute sur le graphique)


annotate() -> permet d'annoter à la main les plots

```{r}
base_rnorm + annotate("text", x = 0, y = 0, label = "BONJOUR")
```
/var/folders/wq/mg4m860d0tnfqrg75vvn3s9w0000gn/T//RtmpVM4Gbw/downloaded_packages
```{r}
install.packages(/var/folders/wq/mg4m860d0tnfqrg75vvn3s9w0000gn/T//RtmpVM4Gbw/downloaded_packages)
```


Focntion 'ggsave'

Image -> Quand on zoom ca va faire des pixels 
avec svg -> image vectorielle -> c'est une image qui a une description mathématique d'elle même, à chaque fois que je zoom, l'iamge est recréée. 
10 cm de large, 3 cm de haut 

```{r}
base_rnorm
ggsave("plot.jpeg")
ggsave("plot.svg")
```

