---
title: "Rapport sur la consommation d'énergie en Europe entre 2016 et 2018"
author: "Célia Jourdan"
date: "26/10/2021"
output: html_document
---

## Description des données
A remplir

```{r setup, include=FALSE}
knitr::opts_chunk$set(echo = TRUE)
library(tidyverse)
energy_types <- readr::read_csv('https://raw.githubusercontent.com/rfordatascience/tidytuesday/master/data/2020/2020-08-04/energy_types.csv')
country_totals <- readr::read_csv('https://raw.githubusercontent.com/rfordatascience/tidytuesday/master/data/2020/2020-08-04/country_totals.csv')
```

## Idées de questions:
- Quels pays sont pris en compte dans ces données --> corriger donnée manquante
- Quelle a été la production moyenne en Europe en 2018 ? 
- Pays qui utilisent le plus d'énergie renouvelable
- Nombre de pays dans des catégories de pourcentage de production d'énergie renouvelables (cat de 20%)
- graphique polaire des types d'énergie en France
- Correlation entre les importations et l'utilisation d'énergies fossiles

## Questions

#### 1. Quels pays sont pris en compte dans ces données ? 
```{r}
table(energy_types$country_name)

qu1 <- energy_types %>% 
  select(country_name) %>% 
  distinct()
```

On observe une valeur manquante. Lorsqu'on regarde dans le tableau complet on voit qu'il s'agit du Royaume-Uni. On va donc le rajouter :
```{r}
energy_types[217:224,2] <- "United Kingdom"
country_totals[136:140,2] <- "United Kingdom"
```


#### 2. Quelle a été la production moyenne en Europe en chaque année ?
```{r}
country_totals %>% 
  summarise(moyenne_2016 = mean(`2016`, na.rm = T), moyenne_2017 = mean(`2017`, na.rm = T), moyenne_2018 = mean(`2018`, na.rm = T))
```


#### 3. Quelle a été lévolution de la répartition des types d'énergie en Europe ? 

```{r}
qu3 <- energy_types %>% 
  group_by(type) %>% 
  summarise("2016" = sum(`2016`),"2017" = sum(`2017`),"2018" = sum(`2018`)) 
qu3$type <- c("Conv", "Géoth", "Hydro", "Nucléaire", "Autres", "Pompage", "Solaire", "Vent")

qu3 %>% 
  pivot_longer(cols = -type, names_to = "Année", values_to = "prod_totale") %>% 
  ggplot(aes(x = reorder(type, -prod_totale), y = prod_totale, fill = Année))+
  geom_col(position = "dodge")+
  labs(x = "Type d'énergie", y = "Quantité produite")
```

#### 4. Quels sont les 10 pays qui ont produit le plus d'énergies renouvelables par rapport à leur production totale d'énergie en 2018 ? 

```{r}
energy_types %>% 
  filter(type %in% c("Hydro", "Wind", "Solar", "Geothermal", "Other")) %>% 
  group_by(country_name) %>% 
  summarise(total_ren_2018 = sum(`2018`,na.rm = T)) %>% 
  left_join(country_totals, by = "country_name") %>% 
  filter(type == "Total net production") %>% 
  summarise(country_name, pourcent_ren = (total_ren_2018/`2018`)*100) %>% 
  arrange(-pourcent_ren) %>% 
  slice(1:10)
```












