---
title: "cours 4"
author: "Alizée"
output: html_document
---

```{r setup, include=FALSE}
knitr::opts_chunk$set(echo = TRUE)
```

## Cours 4
### intro Rmd
je veux du texte
```{r}
print("je veux du code")
```

### 1. Join

exercice join sur les données de 'flights', 'planes' et 'airports'

```{r}
library(tidyverse)
library(nycflights13)

# assign rach dataset to a local object
fl<- flights
ai<- airports
pl<- planes
```

Les élements que l'ont veut sont répartis sur 3  bases de données différentes. Il faut les joindre.


#### a. contrôler que les clefs sont uniques
Est-ce que le nombre de groupes est égal au nb d'obs?
```{r}

pl %>% group_by(tailnum)


```


Est-ce qu'il y a un groupe avec plus d'un membre?
```{r}
pl %>% group_by(tailnum) %>% filter(n()>1)
```

**Les avions les plus récents sont-ils ceux qui font les plus longs trajets depuis NYC?**
 - chercher l'âge des avions dans 'planes'
 - utiliser 'left_join'
 - la base de référence est 'flights' et la base où on cherche l'information additionnelle est 'planes'

```{r}
question1 <- fl %>% 
  rename(year_flight = year) %>% 
  left_join(pl,by = "tailnum")
```
y-a-t-il une corrélation entre year de production de l'avion et la distance parcourrue

```{r}
## stat descriptives
question1 %>% 
  group_by(year) %>% 
  summarise(distance=mean(distance, na.rm = T)) %>% 
  ggplot()+
  aes(year, distance)+
  geom_point() +
  geom_smooth(method = "lm")
```

solution 2: juste plot:
```{r}
question1 %>% 
  ggplot() +
  aes(year, distance)+
  geom_point() +
  geom_smooth(method = "lm")
```
solution 3: regression
```{r}
question1 %>% 
  lm(distance~year, data= .) %>% 
  broom::tidy()
```

**Combien de vols partant de NYC aterrissent dans un aéroport à plus de 1000m d'altitude?**

a.check uniqueness
```{r}
ai %>% 
  group_by(faa)
```
b.join
*Attention* la variable a 2 noms différents!
Elle s'appelle 'dest' dans 'flights' et 'faa' dans 'airports'
```{r}
question2 <- fl %>%
  left_join(ai, by = c("dest" = "faa"))
```
c.answer:
i) calculer la variable altitude en mètres
ii) filtrer les destinations supérieures à 1000m au-dessus du niveau de la mer
```{r}
question2 %>% 
  mutate(alt_m = alt/3.28084) %>% 
  filter(alt_m > 1000)
```
joining 3 datasets
il faut tjr faire le join 2 à la fois!
**age moyen des avions qui volent à des destinations > 1000m?**
-vols est dans flights
age avion est dans planes
-altitude destination est dans airports
```{r}
question3 <- fl %>% 
  left_join(ai, by = c("dest" = "faa")) %>% 
  rename(year_flight = year) %>% 
  left_join(pl, by = "tailnum")
```
reponse 
```{r}
question3 %>% 
  mutate(alt_m = alt/3.28084) %>% 
  filter(alt_m > 1000) %>% 
  summarise(answer = mean(year, na.rm = T))
```

## Partie 2
```{r}
table1
table2
table3
table4a
table4b
table5
```
chaque variable sur une colonne et chaque observation sur une ligne:  on préfère table1
Incompréhensible d'avoir plusieurs variables en 1 seule variable
