---
title: "Notes_L5"
author: "Paolo Crosetto"
date: "10/15/2021"
output: html_document
---

```{r setup, include=FALSE}
library(tidyverse)
knitr::opts_chunk$set(echo = TRUE)
```

## GGplot avancé


### recap ggplot
```{r}
mpg %>% 
  ggplot()+
  aes(x= cty, y = hwy, color = manufacturer)+
  geom_point()+
  facet_wrap(~drv)
```


plot de base pour travailler

```{r}
base <- iris %>% 
  ggplot() +
  aes(x = Sepal.Length, y = Sepal.Width,
      color = Species, size = Petal.Width)+
  geom_point()
```

## coord_*
#### coord_flip()

ça inverse les axes:
```{r}
base + coord_flip()
```
### coord_cartesian()
changer les limites ou autres propriétés des coordonnées
```{r}
base + coord_cartesian(xlim = c(6,7), ylim = c(2.5,3))
```

### coord_fixed() and coord_equal()
```{r}
base_mpg <- mpg %>% 
  ggplot() +
  aes(cty, hwy) +
  geom_point() +
  geom_abline(slope = 1, intercept = 0, color="red", linetype = "dashed")

base_mpg
```
créer des coordonnées égales: on obtient le controle sur le ratio des unitées de l'axe X et de l'axe Y
```{r}
base_mpg + coord_equal()
base_mpg + coord_equal(ratio = 1/10)
base_mpg + coord_equal(ratio = 2)
```

## coord_fixed
```{r}
base_mpg + coord_fixed(ratio = 2)
```

### coordonnées polaires:

- coordonnées cartésiennes : x, y -> x est la position horizontale et y la position verticale 
- coordonnées polaires : x, y -> x est la distance du centre et y l'angle

```{r}
base + coord_polar()
```

### camemberts : pie charts

- un pie chart c'est juste une barre en coordonées polaires!
on commence par un graphique en barre
```{r}
barre <- mpg %>% 
  ggplot() +
  aes(x="", y = class, fill=class)+
  geom_col()
barre
```
on le transfome en pie chart:
```{r}
barre + coord_polar(theta = "y")
```

### exemple avec babynames:
```{r}
library(babynames)
linear <- babynames %>% 
  filter(name %in% c("Mary","Emily") & sex == "F") %>% 
  ggplot() +
  aes(x=year, y=prop, color=name) +
  geom_line()
linear
```
version polaire:
```{r}
linear + coord_polar()
```
### chart en radar avec coord_polar

créer des données sur deux villes françaises pour les comparer:
```{r}
df <- tibble(ville = c("Grenoble", "Paris") ,
               taille = c(2,5) ,
               distance_mer = c(3,2) ,
               distance_montagne = c(0,5) ,
               sympa = c(5,0) ,
               riche = c(3,4))
df
```

1. tidy the data fram -> une variable par colonne et une observation par ligne:
```{r}
df_tidy <- df %>% 
  pivot_longer(-ville, names_to = "caracteristique", values_to = "note")
df_tidy
```
2. on fait une barre

```{r}
linear <- df_tidy %>% 
  ggplot()+
  aes(x = caracteristique, y=note, color=ville, group=ville)+
  geom_line()
linear
```

3. on fait un radar avec coord_polar()
```{r}
polar <- linear + coord_polar(direction = -1, clip = "off")
polar
```





-scale agit sur les geom_*
```{r}
base + scale_color_grey(start = 0.4, end=0.6)
```

```{r}
base + scale_color_brewer(palette = "Set3")
base + scale_color_brewer(palette = "Pastel1")
base + scale_color_viridis_d(option = "magma")
```

on peut directement faire les couleurs à la main:
```{r}
base + scale_color_manual(values = c("pink", "yellow", "purple"))
```

### échelle continue 

exemple avec couleurs continues:
```{r}
df <- tibble(x = rnorm(1000, mean=10, sd=5),
             y = runif(1000, min=5, max=7),
             score = rnorm(1000, mean=0, sd=2))

base_rnorm <- df %>% 
  ggplot()+
  aes(x=x, y=y, color = score)+
  geom_point()
base_rnorm
```
on n'y voit rien du tout avec les oculeurs par défaut!
changer le gradient 
```{r}
base_rnorm + scale_color_gradient(low="red", high = "green")
```

gradient avec 3 points:
```{r}
base_rnorm + scale_color_gradient2(low="red", mid="white", high = "green")
```

gradient avec N passages:
```{r}
base_rnorm + scale_color_gradientn(colors = c("red", "yellow", "orange", "blue","green"))
```
## entre continue et discret, on a des "binned":
```{r}
base_rnorm + scale_color_binned()
```

# OTHER THINGS TO CHANGE

### size
```{r}
base + scale_size_continuous(range = c(1,12))
```
### fill vs color

```{r}
mpg %>% 
  ggplot()+
  aes(x = manufacturer, color = manufacturer) +
  geom_bar()

barre2 <- mpg %>% 
  ggplot()+
  aes(x = manufacturer, fill = manufacturer) +
  geom_bar()
barre2

mpg %>% 
  ggplot()+
  aes(x = manufacturer, fill = manufacturer) +
  geom_bar() +
  scale_fill_viridis_d()

```

### appearance as mapped vs non-mapped

- tout ce qui est mappé à une variable est géré par les fonctions scale_*_*
- si ce n'est pas mappé, vous pouvez le changer directement


```{r}
mpg %>% 
  ggplot()+
  aes(x= manufacturer, fill= manufacturer, color= manufacturer) +
  geom_bar() +
  geom_hline(yintercept = 15, color="red")
```

### themes

```{r}
base + theme_dark()
base + theme_bw()
base + theme_minimal()
```

### ggthemes

changer l'affichage sans changer le plot

```{r}
install.packages("ggthemes")
library(ggthemes)

base + theme_economist_white()
base + theme_fivethirtyeight()
base + theme_solarized_2()
```

# à la main:
```{r}
base +
  theme(legend.position = "bottom", panel.background = element_rect(fill="yellow"))
```

### titres, lignes et annotations

```{r}
  
montheme <- theme(plot.caption.position = "plot", 
        plot.caption = element_text(size = 7, face = "italic"),
        plot.title = element_text(size = 30, face = "bold", colour = "red"),
        plot.subtitle = element_text(face = "italic"))

base +
  labs(title = "Grand titre", subtitle = "on explique des choses", caption = "by moi", tag = "tag", 
       alt = "texte qui décrit le plot si on ne peut pas le voir") + montheme
```

