---
title: "Les Jeux paralympiques"
author: "Morghi Younesse"
date: "09/11/2021"
output: html_document
---

Les Jeux paralympiques sont un événement sportif international majeur, regroupant les sports d’été ou d’hiver, auquel des milliers d’athlètes handicapés participent à travers différentes compétitions tous les quatre ans à la suite des Jeux olympiques, pour chaque olympiade. Y participent des athlètes atteints par un handicap physique, visuel ou mental. Ils sont organisés par le Comité international paralympique (et non pas par le Comité international olympique).


```{r setup, message=FALSE, warning=FALSE, echo=TRUE}


library(tidyverse)
library(skimr)
library(knitr)
library(kableExtra)
library(rvest)
library(reshape2)
library(gganimate)
library(magick)

SW <- readr::read_csv('https://raw.githubusercontent.com/youmrg/data_R/main/SW.csv')


 
```

#### le jeu des données 

```{r}
SW
```


## Questions:

#### **1.Quel le classement des pays selon les nombre de medailles depuis le début des jeux ?

compter les medailles de chaque pays 
```{r ,message=FALSE, warning=FALSE}
medal_count<- SW %>%
  group_by(abb, medal) %>%
  summarize(Count=length(medal)) 
medal_count
```

ordonner  les pays par nombre de medailles 
```{r ,message=FALSE, warning=FALSE}
ord_med <- medal_count %>%
  group_by(abb) %>%
  summarize(Total=sum(Count)) %>%
  arrange(Total) %>%
  select(abb)
  ord_med
medal_count$abb <- factor(medal_count$abb, levels=ord_med$abb)
```

le plot
```{r}
ggplot(medal_count, aes(x=abb, y=Count, fill=medal)) +
  geom_col() +
  coord_flip() +
  scale_fill_manual(values=c("gold1","gray70","gold4")) +
  ggtitle("Le classement des pays par le total des médailles ") +
  theme(plot.title = element_text(hjust = 0.5))
```



#### **2.Quel le Nombre de medailles d'or de la France au fil du temps? 

```{r,message=FALSE, warning=FALSE}
FR_gold <- SW %>% group_by(year, abb, medal) %>% filter(medal=="Gold", abb=='FRA') %>% summarize(Count=n()) %>% arrange(year) %>% group_by(year)
FR_gold 
```

Le plot :
```{r,message=FALSE, warning=FALSE}
ggplot(FR_gold, aes(x=year, y=Count, group=medal)) +
geom_line(aes(colour=abb)) +
geom_point(aes(colour=abb))+
scale_x_continuous(breaks=FR_gold$year)+
theme(legend.position="none", legend.text=element_text(size=0),axis.text.x=element_text(size=8, angle=90,vjust=0,hjust=1))+
labs(title="Number of France gold medals over the time", x="Years", y="Num. of Medals")
```


#### **3.quel est le nombre de medailles par sex ?

```{r,message=FALSE, warning=FALSE}
ggplot(SW,aes(x= gender ,fill= medal))+
  geom_bar()+
  scale_fill_manual(values=c("gold1","gray70","gold4")) +
  ggtitle("nombre de medailles par sex ") +
  theme(plot.title = element_text(hjust = 0.5))
```


#### **4.quel est le nombre de medailles par sex pour chaque année ?
```{r,message=FALSE, warning=FALSE}
ggplot(SW,aes(x= gender ,fill= medal))+
  facet_wrap(~ year)+
  geom_bar()+
  scale_fill_manual(values=c("gold1","gray70","gold4")) +
  ggtitle("nombre de medailles par sex pour chaque année ") +
  theme(plot.title = element_text(hjust = 0.5))  
```
#### **5.Quel Le nombre des hommes et des femmes au fil des années?

Tableau de comptage du nombre d'athlètes par année et sexe:
```{r,message=FALSE, warning=FALSE}
counts_sex <- SW %>%
   filter(gender != "Mixed")%>%
group_by(year,gender) %>%
  summarize(Athletes = length(unique(athlete)))
counts_sex$year <- as.integer(counts_sex$year)
counts_sex
```

Le plot:
```{r}
ggplot(counts_sex, aes(x=year, y=Athletes, group=gender, color=gender)) +
  geom_point(size=2) +
  geom_line()  +
  scale_color_manual(values=c("darkblue","red")) +
  labs(title = "Le nombre des hommes et des femmes au fil des années") +
  theme(plot.title = element_text(hjust = 0.5))
```

#### **6.C'est quoi les 5 catégories les plus  populaires par sexe?

Le tableau des catégories les plus populaires par sexe :
```{r ,message=FALSE, warning=FALSE}
popu_event <- SW %>% 
  filter(gender != "Mixed")%>% 
  group_by(event, gender) %>%
  summarize(Count=n()) %>% 
  group_by(gender) %>% 
  top_n(5,event)
popu_event
```

Le plot:
```{r ,message=FALSE, warning=FALSE}
ggplot(popu_event, aes(x=event, y=Count, group=gender, label=format(Count, big.mark=".", decimal.mark=","))) +
geom_col(aes(color=gender, fill=gender)) +
geom_text(position=position_stack(vjust=0.5), size=3, check_overlap=TRUE) + 
scale_y_discrete() +
theme(legend.position="right", axis.text.x=element_text(size=10, angle=90,vjust=0,hjust=1))+
labs(title="les 5 catégories les plus  populaires par sexe", x="Catégories", y="Nombre. athletes")
```


#### **7.Quels sont les pays qui n'ont pas de médaille d'or mais ils ont les autres ?
```{r,message=FALSE, warning=FALSE}
data_abb_medal <- dcast(medal_count, abb ~ medal)
data_abb_medal[is.na(data_abb_medal)] <- 0
data_abb_medal
no_gold_data <- subset(data_abb_medal, Gold == 0 & Silver>0 & Bronze>0)
print("les pays qui n'ont pas de médaille d'or mais ils ont les autres")
no_gold_data$abb
```

#### **8.

```{r,message=FALSE, warning=FALSE}
all_medal_sex <- SW%>% group_by(abb, medal, gender) %>%
  summarise(total = n())
all_medal_sex.wide <- dcast(all_medal_sex, abb ~ medal+gender)
all_medal_sex.wide[is.na(all_medal_sex.wide)] <- 0
all_medal_sex.wide
```

#### **8a.Quel sont les pays où juste c'est les hommes qu'y ont gagné la médaille d'or?

```{r,message=FALSE, warning=FALSE}
no_women_gold <- subset(all_medal_sex.wide, Gold_Women ==0 & Gold_Men>0 )
no_women_gold
print(" Les pays où les femmes n'ont jamis remporté de médaille d'or mais où les hommes l'ont remporté")
no_women_gold$abb
```

#### **8b.Quel sont les pays où les femmes qu'ont gagné la médaille d'or ?

```{r,message=FALSE, warning=FALSE}
no_men_gold <- subset(all_medal_sex.wide, Gold_Women>0 & Gold_Men==0 )
no_men_gold 
print("Les pays où les hommes n'ont jamis remporté de médaille d'or mais où les femmes l'ont remporté")
no_men_gold$abb
```




##### **9.quelle la distrubtion des medailles dans le monde en 1980 et 2016?

```{r,message=FALSE, warning=FALSE}
noc <- readr::read_csv('https://raw.githubusercontent.com/youmrg/data_R/main/noc_regions.csv')

noc = noc %>%
  rename(abb = NOC)
noc
```

Ajouter les noms complets des pays à notre base 
```{r,message=FALSE, warning=FALSE}
data_regions <- SW %>% 
  left_join(noc,by="abb") %>%
  filter(!is.na(region))
```

sous ensemble pour les jeux de 1980 et 2016,compter les athletes de chaque pays.

```{r,message=FALSE, warning=FALSE}
rio <- data_regions %>% 
  filter(year == "2016") %>%
  group_by(region) %>%
  summarize(Rio = length(unique(athlete)))

Arnhem_et_Veenendaal<- data_regions %>% 
  filter(year == "1980") %>%
  group_by(region) %>%
  summarize(Arnhem = length(unique(athlete)))
```

Creation des données pour la catographie 
```{r,message=FALSE, warning=FALSE}
world <- map_data("world")
mapdat <- tibble(region=unique(world$region))
mapdat <- mapdat %>% 
  left_join(Arnhem_et_Veenendaal, by="region") %>%
  left_join(rio, by="region")
mapdat$Arnhem[is.na(mapdat$Arnhem)] <- 0
mapdat$Rio[is.na(mapdat$Rio)] <- 0
world <- left_join(world, mapdat, by="region")

```

la catographie: Arnhem et Veenendaal  1980
```{r,message=FALSE, warning=FALSE}
ggplot(world, aes(x = long, y = lat, group = group)) +
  geom_polygon(aes(fill = Arnhem)) +
  labs(title = "Arnhem et Veenendaal  1980",
       x = NULL, y = NULL) +
  theme(axis.ticks = element_blank(),
        axis.text = element_blank(),
        panel.background = element_rect(fill = "navy"),
        plot.title = element_text(hjust = 0.5)) +
  guides(fill=guide_colourbar(title="Athletes")) +
  scale_fill_gradient2(low="white",high = "red")
```


la catographie:  Rio 2016
```{r,message=FALSE, warning=FALSE}
ggplot(world, aes(x = long, y = lat, group = group)) +
  geom_polygon(aes(fill = Rio)) +
  labs(title = "Rio 2016",
       x = NULL, y = NULL) +
  theme(axis.ticks = element_blank(),
        axis.text = element_blank(),
        panel.background = element_rect(fill = "navy"),
        plot.title = element_text(hjust = 0.5)) +
  guides(fill=guide_colourbar(title="Athletes")) +
  scale_fill_gradient2(low="white",high = "red")
```

##### La décomposition en continent :

#### **7.Combien chaque continent à de médailles ?
```{r,message=FALSE, warning=FALSE}
# medal_continent
continent <-readr::read_csv('https://raw.githubusercontent.com/youmrg/data_R/main/data.csv')
continent = continent %>%
  rename(abb = Three_Letter_Country_Code)

medal_continent <- SW %>%
left_join(continent,by="abb") %>%
  filter(!is.na(Continent_Name))

medal_continent<- medal_continent %>% filter(!is.na(medal))%>%
  group_by(year,Continent_Name) %>%
  summarize(Count=length(medal)) 
medal_continent

sum_medal_cont <- medal_continent %>%
  group_by(Continent_Name) %>%
  summarize(nombre_de_medailles=sum(Count))
 sum_medal_cont 
```
```{r}
pie_chart<- sum_medal_cont %>% 
  mutate(perc = `nombre_de_medailles` / sum(`nombre_de_medailles`)) %>% 
  arrange(perc) %>%
  mutate(labels = scales::percent(perc))
pie_chart
ggplot(pie_chart, aes(x = "", y = perc, fill = Continent_Name)) +
  geom_col() +
  coord_polar(theta = "y")

```





le graphique animé :
```{r}
WP3 <- ggplot(data = medal_continent, aes(x = year, y = Count, group=Continent_Name, color=Continent_Name)) +
  geom_line() +
  geom_point() +
  ggtitle("Nombre de médailles entre 1980 et 2016") +
  ylab("Nombre de médailles") +
  xlab("Année")+
  theme_classic()+
  view_follow(fixed_x = TRUE, 
              fixed_y = TRUE) +
  transition_reveal(year)
WP3 <- animate(WP3, end_pause = 15)

WP3
```


```{r}
WP <- ggplot(data = medal_continent) +
  geom_col(mapping = aes(x = Continent_Name, y = Count), 
           fill = "darkcyan") +
  theme_classic() +
  xlab("Région") +
  ylab("Nombre de téléphones (en milliers)") +
  transition_states(year,
                    transition_length = 2,
                    state_length = 1, 
                    wrap = TRUE) +
  ggtitle("Année : {closest_state}")

WP
```












