---
title: "rapport statistique"
author: "Ndiaye Abdou Karim"
date: "05/11/2020"
output: html_document
---


## Importation des données 

```{r}
library(tidyverse)
df <- read.csv("https://raw.githubusercontent.com/paolocrosetto/R_M1_C2ES_2020/master/Exam/karimExam/covid.csv",header=TRUE,encoding="UTF-8",sep=",",dec=".")

```

## Structure des données

```{r}
str(df)
```

## Changer le format de dateRep en Date

```{r}
library(lubridate)
df$dateRep<-as.Date(df$dateRep,"%d/%m/%Y")
str(df)
```

## Résumé de notre jeu de données

```{r}
summary(df)
```

## Coronavirus en France

> nous allons sauvegarder dans un objet tous les cas et les morts en france à chaque date

```{r}
df_france<-df %>% 
  filter(countriesAndTerritories=="France") %>% 
  select(dateRep,countriesAndTerritories,cases,deaths)
```

> graphe du nombre de morts en France en fonction de la date 

```{r}
library(ggplot2)
library(scales)
library(gridExtra)
p1<-ggplot(df_france,aes(x=dateRep,y=deaths))+
     geom_point(color="red")+
      ggtitle("Nombre de morts en france en fonction de la date") +
       scale_x_date(breaks = date_breaks("1 month"),labels = date_format("%d/%m/%y"),
                                    limits = as.Date(c("2019-12-31","2020-10-28"))) 
```


> graphe du nombre de cas en France en fonction de la date

```{r}
p2<-ggplot(df_france,aes(x=dateRep,y=cases)) +
    geom_point(color="blue") +
      ggtitle("Nombre de cas en france en fonction de la date") +
      scale_x_date(breaks = date_breaks("1 month"),labels = date_format("%d/%m/%y"),
                   limits = as.Date(c("2019-12-31","2020-10-28")))
```

> mettons dans une meme graphique p1 et p2

```{r}
grid.arrange(p1, p2,nrow = 1,ncol=2)
```

> quel est le mois où il y a le plus de cas en France et le mois où il y en a moins

```{r}
#isolons dans un objet le nombre de cas par mois
df2<-df %>% 
  filter(countriesAndTerritories=="France") %>% 
  group_by(year,month,countriesAndTerritories) %>% 
  summarise_at(vars(cases),list(nbreCasMensuel = sum))
```

```{r}
#le mois où il y a le plus de cas en France
df3<-df2 %>% group_by(year,month,countriesAndTerritories) %>% 
    mutate(mx = max(nbreCasMensuel)) %>% 
    arrange(desc(mx), desc(nbreCasMensuel)) %>% 
    select(-mx)
max<-df3[1,]
max
```

```{r}
#le mois où il y a le moins de cas en France
min<-df3[11,]
min
```

> nombre total de cas en France

```{r}
nbreTotCas<-sum(df3$nbreCasMensuel)
nbreTotCas
```

## Graphe de morts en France,Italie,Espagne, Allemagne et Royaume Uni

```{r}
p3<-df %>% 
  filter(countriesAndTerritories %in% c("France","Italy","Spain","Germany","United_Kingdom")) %>% 
  group_by(countriesAndTerritories,dateRep) %>% 
  ggplot() +
  geom_line(aes(x=dateRep,y=deaths,color=factor(countriesAndTerritories)))+
  scale_color_manual(breaks = c("France", "Italy", "Spain","Germany","United_Kingdom"),
                                         values=c("red", "blue", "green","pink","black")) +
  ggtitle("Nombre de morts dans les cinq grands pays d'Europe en fonction de la date") +
  scale_x_date(breaks = date_breaks("1 month"),labels = date_format("%d/%m/%y"),
               limits = as.Date(c("2019-12-31","2020-10-28")))
p3
```

## Continent avec le plus de cas de covid

```{r}
p4<-df %>% 
  group_by(continentExp) %>% 
  summarise_at(vars(cases),list(casTotal = sum)) %>%  
  ggplot(aes(x=continentExp,y=casTotal)) +
  geom_col() +
  geom_text(aes(label=casTotal),vjust=-0.5)
p4
```

## Pays avec le plus de cas de covid

```{r}
df4<-df %>% 
  group_by(countriesAndTerritories) %>% 
  summarise_at(vars(cases),list(casTotal = sum)) %>% 
  mutate(mx1 = max(casTotal)) %>% 
  arrange(desc(mx1), desc(casTotal)) %>% 
  select(-mx1,countriesAndTerritories) %>% 
  head(1)
df4
```

## Taux de létalité dans chaque pays (nombre de décès par rapport au nombre de cas)

```{r}
df5<-df %>% 
   group_by(countriesAndTerritories) %>%
   mutate(countriesAndTerritories,casT=sum(cases),deathsT=sum(deaths),tauxLet=deathsT*100/casT) %>% 
   select(countriesAndTerritories,casT,deathsT,tauxLet,popData2019) %>% 
   distinct(countriesAndTerritories,.keep_all=TRUE)
df5

```


> taux de létalité en France

```{r}
df5 %>% 
  filter(countriesAndTerritories=="France")
```

## Taux de mortalité de chaque pays (nombre de décés par rapport à la population générale)

```{r}
df6 <- df5 %>% 
  group_by(countriesAndTerritories) %>% 
  mutate(tauxMort=deathsT*100/popData2019) %>% 
  select(countriesAndTerritories,casT,deathsT,tauxLet,tauxMort,popData2019)
df6
```

> taux de mortalité en France

```{r}
df6 %>% 
  filter(countriesAndTerritories=="France")
```

## Corrélation et régression linéaire

```{r}
x=df6$casT
y=df6$deathsT
```

> faisons un plot

```{r}
plot(x,y)
```

> faisons un test de corrélation linéaire pour évaluer la dépendance entre les deux variables

```{r}
cor(x,y,method = "pearson")
```

> régression de y en fonction de x

```{r}
lm(y~x)
```

> traçons la droite de régression y en fonction de x

```{r}
plot(x,y) 
abline(lm(y~x))
```

## Diagramme en barre du nombre de cas Total de chaque pays par continent

```{r}
df7<-df %>% 
    group_by(continentExp,countriesAndTerritories) %>% 
    summarise_at(vars(cases),list(casTotal= sum)) %>%  
    ggplot(aes(x=countriesAndTerritories,y=casTotal))+
    geom_col() +
    facet_wrap(~continentExp, scale="free_x") 
df7
```

