---
title: "Notes_L4"
author: "Paolo Crosetto"
date: "10/8/2021"
output: html_document
---

```{r setup, include=FALSE}
knitr::opts_chunk$set(echo = TRUE)
```

## L4

### intro à RmD

je veux du texte

```{r}
print("je veux du code")
```

## 1. Join

exercices de join sur les données de `flights`, `planes` et `airports`.

```{r}
library(tidyverse)
library(nycflights13)


# assign each dataset to a local object
fl <- flights
ai <- airports
pl <- planes

```

Les élements qu'on veut sont repartis sur 3 bases de données différentes.

Ils faut les joindre!

#### 1. controler que les clés sont uniques

Est-ce que le nombre de gourpes est égal au nombre d'observation? 

```{r}
pl %>% group_by(tailnum)
```

est-ce qu'il y a un groupe avec plus d'un membre ?
```{r}
pl %>% group_by(tailnum) %>%  filter(n()>1)

```

### do newer planes fly longest routes?

- chercher l'age des avions dans "planes"
- utiliser `left_join`
- la base de référence est `flights` et la base où on cherche l'info additionnelle est `planes`

```{r}
question1 <-fl %>% 
  rename(year_flight = year) %>% 
  left_join(pl, by = "tailnum")
```


On va donc pouvoir répondre à la question

Autrement dit, y a-t-il une corrélation entre year de production de l'avion et distance parcourue?

Solution 1: stat des plus plot

```{r}
## stat des + plot
question1 %>% 
  group_by(year) %>% 
  summarise(distance = mean(distance, na.rm = T)) %>% 
  ggplot()+
  aes(year, distance)+
  geom_point()+
  geom_smooth(method = "lm")
```


Solution 2: juste plot

```{r}
question1 %>% 
  ggplot() +
  aes(year, distance) +
  geom_point() +
  geom_smooth(method = "lm")
```

Solution 3: regression

```{r}
question1 %>% 
  lm(distance~year, data = .) %>% 
  broom::tidy()
```

### exo 2: destination airports > 1000 m on the sea level

1. check uniqueness

```{r}
ai %>%  group_by(faa)
```


2. join

Attention! la variable a deux noms différents!!!

elle s'appelle `dest` dans `flights` et elle s'appelle `faa` dans `airports`

```{r}
question2 <- fl %>% 
  left_join(ai, by = c("dest" = "faa"))
```

3. répondre à la question

1. calculer la variable altitude en mètres
2. filtrer les dest > 1000m s.n.m.

```{r}
question2 %>% 
  mutate(alt_m = alt/3.28084) %>% 
  filter(alt_m > 1000)
```


### exercice 3: joining 3 datasets!!

il faut toujours faire le join 2 à la fois!

question: age moyen des avions qui volent à des destinations >1000m?

- vols c'est dans flights
- age avions c'est dans planes
- altitude destination c'est dans airports

```{r}

question3 <- fl %>% 
  left_join(ai, by = c("dest" = "faa")) %>% 
  rename(year_flight = year) %>% 
  left_join(pl, by = "tailnum")
```
réponse

```{r}

question3 %>% 
  mutate(alt_m = alt/3.28084) %>% 
  filter(alt_m > 1000) %>% 
  summarise(answer = mean(year, na.rm = T))

```

# Partie 2: tidy data


## 1. pivot_longer



```{r}
table4a
```

pivot longer

```{r}

table4a %>% 
  pivot_longer(cols = -country, names_to = "année", values_to = "cas")

```

## 2. pivot_wider

```{r}
table2
```

pivot wider

```{r}
table2 %>% 
  pivot_wider(names_from = type, values_from = count)
```

# pivot_longer et pivot_wider sont ifonctions inverses l'une de l'autre

```{r}
table4a
```
```{r}
longer <- table4a %>% 
pivot_longer(cols = !country, names_to = "year", values_to = "cases" )
longer
```
```{r}
longer %>% 
  pivot_wider(names_from = year, values_from = cases)
```

### exercice: world_bank_pop

```{r}
df <- world_bank_pop
```

### 1. prendre l'indicateur population urbaine; créer une vairable "year".

```{r}
df %>% 
  filter(indicator == "SP.URB.TOTL") %>% 
  pivot_longer(cols = -country & -indicator, 
               names_to = "year", values_to = "pop_urb") %>% 
  select(-indicator)
```


#### 2. prendre une année; créer une variable par indicateur

```{r}
df %>% 
  select(country, indicator, `2000`) %>% 
  pivot_wider(names_from = indicator, values_from = `2000`)
```

### 3. de vraies données tidy pour la population mondiale

- 1. créer la variable "year" qui est étalée sur les colonnes
- 2. étaler sur les colonnes la variable "indicator" qui n'a pas sa place

```{r}
df %>% 
  pivot_longer(cols = !country & !indicator, 
               names_to = "year", values_to = "value") %>% 
  pivot_wider(names_from = indicator, values_from = value)
```

## Separate vs unite

### separate

```{r}
table3
```
il faut séparer "rate" et créer "cas" et "population"

```{r}
table3 %>% 
  separate(col = rate, into = c("cas", "pop"), sep = "/", convert = T)
```
### unite

-> unir deux variable en une seule

```{r}
table5
```
il faut unir century et year

```{r}
table5 %>% 
  unite(col = "year", century, year, sep = "") %>% 
  separate(rate, into = c("cases", "population"), convert = T) %>% 
  mutate(year = as.integer(year))
```

